---
title: "Logs: Simulation for Regular Tasks"
output: html_document
---

## Import Admin Data

```{r}
form <- rio::import("sandbox/data/form.tsv")
person <- rio::import("sandbox/data/person.tsv")
scheduler <- rio::import("sandbox/data/scheduler.tsv")
```

```{r}
library(DBI)
db.path = file.path("sandbox", "data", "regular_tasks.sqlite")
mydb <- dbConnect(RSQLite::SQLite(), db.path)
```

### a01: Create database schema with dbmisc

```{r}
library(dbmisc)
library(clipr)

is <- inherits
writeClipboard <- function(x = .Last.value) {
  clipr::write_clip(x)
}
db.dir = "sandbox/data"
dbmisc::dbCreateSQLiteFromSchema(schema.file="sandbox/regular_tasks_db.yaml", db.dir=db.dir, db.name="regular_tasks.sqlite")
```

### a02: Create database schema with ddl

```sql
DROP TABLE scheduler;
DROP TABLE form;
DROP TABLE person;
DROP TABLE regular_job;
DROP TABLE task;
CREATE TABLE scheduler(scheduler_id INTEGER,
scheduler_title TEXT,
every_min INTEGER,
at_min INTEGER,
at_hour INTEGER,
at_day_of_month INTEGER,
at_day_of_week INTEGER);

CREATE UNIQUE INDEX ind_scheduler_1 ON scheduler (scheduler_id);

CREATE TABLE form(form_id INTEGER,
form_title TEXT,
form_url TEXT);

CREATE UNIQUE INDEX ind_form_1 ON form (form_id);

CREATE TABLE person(person_id INTEGER,
person_name TEXT);

CREATE UNIQUE INDEX ind_person_1 ON person (person_id);

CREATE TABLE regular_job(regular_job_id INTEGER,
job_title TEXT,
scheduler_id INTEGER,
form_id INTEGER,
person_id INTEGER,
valid_from TEXT,
valid_until TEXT);

CREATE UNIQUE INDEX ind_regular_job_1 ON regular_job (regular_job_id);

CREATE TABLE task(task_id INTEGER,
task_title TEXT,
form_id INTEGER,
person_id INTEGER,
created_at TEXT,
done_at TEXT);

CREATE UNIQUE INDEX ind_task_1 ON task (task_id);
```


## Run Simulation

### Step01: Insert Admin data

```{r}
dbWriteTable(mydb, "scheduler", scheduler, overwrite = T)
dbWriteTable(mydb, "form", form, overwrite = T)
dbWriteTable(mydb, "person", person, overwrite = T)
```

### a01: Insert using dbmisc

```{r}
get.db = function(db.dir = getwd()) {
  db = getOption("db.connection")
  if (is.null(db)) {
    db.file = file.path(db.dir, "regular_tasks.sqlite")
    db = dbConnectSQLiteWithSchema(db.file, schema.file = "sandbox/regular_tasks_db.yaml")
    options(userdb.connection = db)
  }
  db
}
is <- inherits

dbsq <- get.db(db.dir = db.dir)
```

```{r}
rj <- list(
  regular_job_id = 1
  , job_title = "Job 01"
  , scheduler_id = 1
  , form_id = 2
  , person_id = 2
  , valid_from = as.Date('2022-06-22')
  , valid_to = as.Date('2022-08-22')
)
dbInsert(dbsq,table="regular_job", rj)
rj <- list(
  regular_job_id = 2
  , job_title = "Job 02"
  , scheduler_id = 1
  , form_id = 2
  , person_id = 2
  , valid_from = '2022-06-22'
  , valid_to = '2022-08-22'
)
dbInsert(dbsq,table="regular_job", rj)
rj <- list(
  regular_job_id = 3
  , job_title = "Job 03"
  , scheduler_id = 1
  , form_id = 2
  , person_id = 2
  , valid_from = '2022-05-22'
  , valid_to = '2022-06-22'
)
dbInsert(dbsq,table="regular_job", rj)
rj <- list(
  regular_job_id = 4
  , job_title = "Job 04"
  , valid_to = '2022-06-22'
)
dbInsert(dbsq,table="regular_job", rj)
rj <- list(
  regular_job_id = 5
  , job_title = "Job 05"
  , valid_to = as.Date('2022-06-22')
)
dbInsert(dbsq,table="regular_job", rj)
rj <- list(
  regular_job_id = 6
  , job_title = "Job 01"
  , scheduler_id = 1
  , form_id = 2
  , person_id = 2
  , valid_from = as.Date('2022-06-22')
  , valid_to = as.Date('2022-08-22')
)
dbInsert(dbsq,table="regular_job", rj)
```

### a02: Insert using DBI

```{r}
library(tibble)
rj <- tribble(
  ~regular_job_id, ~job_title, ~scheduler_id, ~form_id, ~person_id, ~valid_from, ~valid_until,
  1, "Job 01", 2, 1, 1, "2022-06-22", "2022-08-22",
  2, "Job 02", 1, 1, 2, "2022-06-01", "2022-07-22",
  3, "Job 03", 2, 1, 3, "2022-07-22", "2022-09-22",
  4, "Job 04", 1, 2, 1, "2022-06-22", "2022-08-22",
  5, "Job 05", 2, 2, 2, "2022-06-22", "2022-07-22"
)
dbAppendTable(mydb, "regular_job", rj)
```

### Read

Read the row from database

```{r}
library(dplyr)
src <- src_sqlite(db.path)
rjdf <- tbl(src, "regular_job")
rjdf
```

```{r}
rjdf %>%
  filter(valid_from > as.Date("2022-06-01"))
```

```{r}
rjdf %>%
  filter(valid_from > as.Date("2022-06-01")) %>%
  filter(valid_from < as.Date("2022-07-01"))
```
```{r}
rjdf02 <- rjdf %>%
  mutate(
    valid_from2 = as.Date(valid_from)
    , valid_until = as.Date(valid_until)
  )
```

```{r}
rjdf02 %>%
        filter(valid_from2 > as.Date("2022-06-01")) %>%
        filter(valid_from2 < as.Date("2022-07-01"))
  #> empty
```
Hala boş çıkıyor. Tek bir tarih objesi için deneme yap.

```{r}
d01 <- as.Date("2022-06-22")
a <- as.Date("2022-06-01")
b <- as.Date("2022-07-01")
d01 > a
d01 < b
```
```{r}
rjdf02 %>%
        filter(valid_from2 < as.Date("2022-07-01"))
  #> empty
```

Doğrudan elle tarih satırlarını girip deneyelim.

```{r}
rjdf03 <- rjdf02 %>%
  mutate(valid_from3 = d01)
rjdf03
```

```{r}
rjdf03 %>%
        filter(valid_from3 < as.Date("2022-07-01"))
  #> empty
```
```{r}
rjdf04 <- rjdf03 %>% collect
rjdf04 %>%
        filter(valid_from3 < as.Date("2022-07-01"))
  #> 3 rows
```

```{r}
rjdf03 %>%
        filter(valid_from3 < as.Date("2022-07-01")) %>% collect()
  #> empty
```

```{r}
rjdf03 %>% collect() %>%
        filter(valid_from3 < as.Date("2022-07-01"))
  #> 3 rows
```

### Önceki vakalar

dplyr ile çektiğim verinin belirli bir satır veya kolonuna erişemiyorum, normal dataframe'lerdeki gibi:

```{r}
rjdf$valid_from
  #> NULL
```

Düz SQL ile veriyi çekelim:

```{r}
rjdf02 <- dbGetQuery(mydb, 'SELECT * FROM regular_job')
rj02 <- rjdf02[1, ]
rj02$valid_from
  #> [1] "19165.0"
```

Şimdi bu veriyi tarih formatına çevirelim.
```{r}
format(rj02$valid_from, "%Y-%m-%d")

```
```{r}
rj03 <- rjdf02[2, ]
rj03$valid_from
  #> [1] "2022-06-22"
```

```{r}
rjdf03 <- rjdf %>%
  mutate(valid_from2 = as.Date(valid_from))
rjdf03
rjdf03 %>%
  filter(valid_from2 > as.Date("2022-06-01"))
```

```{r}
mydb2 <- dbConnect(RSQLite::SQLite(), db.path, extended_types = TRUE)
tbl(mydb2, "regular_job") %>%
        filter(valid_from > as.Date("2022-06-01")) %>%
        collect()
```


