---
title: "Database Examples"
output: html_document
---

ref: `SQLite <url:file:///~/projects/study/r/ex/examples_r/database/sqlite01.rmd#r=g12949>`

# RSQLite id=g12952

[RSQLite](https://cran.r-project.org/web/packages/RSQLite/vignettes/RSQLite.html)

İlk olarak DBI paketini yüklemelisin:

```{r}
library(DBI)
```

## Connecting to an existing database id=g12955

Mevcut bir sqlite dosyasına bağlanabilirsin:

```{r}
mydb <- dbConnect(RSQLite::SQLite(), "data/test01.db")
dbDisconnect(mydb)
```

Loading data:


```{r}
mydb <- dbConnect(RSQLite::SQLite(), "data/test01.db")
contacts <- dbGetQuery(mydb, 'SELECT * FROM contacts')
contacts
```

## Creating a new database

Eğer ilk bağlandığın dosya henüz mevcut değilse, otomatik onu oluşturur:

```{r}
mydb <- dbConnect(RSQLite::SQLite(), "data/test02.db")
dbDisconnect(mydb)
```

Bunun yerine doğrudan terminalden oluşturmayı dene. Daha güvenli bir yol. ref: `Create Database in SQLite <url:file:///~/projects/study/r/ex/examples_r/database/database01.rmd#r=g12954>`

## Import dataframe into database id=g12956

`dbWriteTable` ile daha önce mevcut olmayan bir tabloyu hem create eder hem de datayı import edersin.

```{r}
mydb <- dbConnect(RSQLite::SQLite(), "data/test02.db")
dbWriteTable(mydb, "mtcars", mtcars)
dbWriteTable(mydb, "iris", iris)
dbListTables(mydb)
  # [1] "iris"   "mtcars"
```

## Queries: dbGetQuery id=g12957

```{r}
dbGetQuery(mydb, 'SELECT * FROM mtcars LIMIT 5')
  #    mpg cyl disp  hp drat    wt  qsec vs am gear carb
  # 1 21.0   6  160 110 3.90 2.620 16.46  0  1    4    4
  # 2 21.0   6  160 110 3.90 2.875 17.02  0  1    4    4
  # 3 22.8   4  108  93 3.85 2.320 18.61  1  1    4    1
  # 4 21.4   6  258 110 3.08 3.215 19.44  1  0    3    1
  # 5 18.7   8  360 175 3.15 3.440 17.02  0  0    3    2
```

Escape SQL column names with `"`:
```{r}

dbGetQuery(mydb, 'SELECT * FROM iris WHERE "Sepal.Length" < 4.6')
  #>   Sepal.Length Sepal.Width Petal.Length Petal.Width Species
  #> 1          4.4         2.9          1.4         0.2  setosa
  #> 2          4.3         3.0          1.1         0.1  setosa
  #> 3          4.4         3.0          1.3         0.2  setosa
  #> 4          4.5         2.3          1.3         0.3  setosa
  #> 5          4.4         3.2          1.3         0.2  setosa

```

## Parameterised Queries id=g12958

Parameter injection: Use `params` argument:

```{r}
dbGetQuery(mydb, 'SELECT * FROM iris WHERE "Sepal.Length" < :x',
           params = list(x = 4.6))
  #>   Sepal.Length Sepal.Width Petal.Length Petal.Width Species
  #> 1          4.4         2.9          1.4         0.2  setosa
  #> 2          4.3         3.0          1.1         0.1  setosa
  #> 3          4.4         3.0          1.3         0.2  setosa
  #> 4          4.5         2.3          1.3         0.3  setosa
  
```

## Batched queries

Sorgu sonucu dönen veri çok büyükse, parça parça veriyi çekebilirsin.
```{r}
rs <- dbSendQuery(mydb, 'SELECT * FROM mtcars')
while (!dbHasCompleted(rs)) {
  df <- dbFetch(rs, n = 10)
  print(nrow(df))
}
  #> [1] 10
  #> [1] 10
  #> [1] 10
  #> [1] 2
dbClearResult(rs)
```

## Statements id=g12959

Statement'lar insert, update, delete işlemleridir. Bunlar herhangi bir veri (veritabanı sorgusu gibi) döndürmezler.

```{r}
dbExecute(mydb, 'DELETE FROM iris WHERE "Sepal.Length" < 4')
  #> [1] 0
rs <- dbSendStatement(mydb, 'DELETE FROM iris WHERE "Sepal.Length" < :x')
dbBind(rs, params = list(x = 4.5))
dbGetRowsAffected(rs)
  #> [1] 4
dbClearResult(rs)
```
```{r}
dbDisconnect(mydb)
```

## dbListFields id=g12960

[SQLite](https://db.rstudio.com/databases/sqlite/)
```{r}
dbListFields(mydb, "contacts")
  # [1] "contact_id" "first_name"
```

```{r}
dbReadTable(mydb, "contacts")
  #   contact_id first_name
  # 2          1    Ali Can
  # 3          2  Yaman Cem
  # 4          3  Tohum Nur
```

## Insert rows into a table id=g12970

[Insert rows into a table — dbAppendTable • DBI](https://dbi.r-dbi.org/reference/dbappendtable)

- `dbCreateTable`: create table from dataframe
- `dbAppendTable`: insert rows from dataframe
- `dbReadTable`: select from table

```{r}
con <- dbConnect(RSQLite::SQLite(), ":memory:")
dbCreateTable(con, "iris", iris)
dbAppendTable(con, "iris", iris)
#> Warning: Factors converted to character
#> [1] 150
dbReadTable(con, "iris")
#>     Sepal.Length Sepal.Width Petal.Length Petal.Width    Species
#> 1            5.1         3.5          1.4         0.2     setosa
#> 2            4.9         3.0          1.4         0.2     setosa
```

## dbExecute and dbSendStatement id=g12971

Bu iki fonksiyon aynı işi yapıyor. interaktif ortamda `dbExecute` kullanmak daha pratik. `dbClearResults` sonunda otomatik yapıyor. Ve kaç satır değiştiğini döner.

```{r}
dbExecute(con,
  "INSERT INTO cars (speed, dist) VALUES (1, 1), (2, 2), (3, 3);")
```

```{r}
rs <- dbSendStatement(
	          con,
	            "INSERT INTO cars (speed, dist) VALUES (?, ?)"
	          
)
dbBind(rs, list(5:6, 6:7))
dbBind(rs, list(7L, 8L))
dbClearResult(rs)
```



