---
title: "YAML to Flat Table"
output: html_document

---

```{r libraries,warning=false,message=false,include=false}
library(yaml)
library(dplyr)
library(tidyverse)
library(purrr)
library(rutils)

```
# Read YAML

```{r read_yaml}
yml01 <- yaml.load_file("./data/projects.yaml")
str(yml01)
#> List of 1
#>  $ projects:List of 3
#>  ..$ :List of 2
#>  .. ..$ ttl: chr "project01"
#>  .. ..$ ftr: chr "description of project01"
#>  ..$ :List of 1
#>  .. ..$ ttl: chr "project02"
jsonlite::toJSON(yml01, pretty = TRUE, auto_unbox = TRUE)
```
```{r}
yml02 <- yml01$projects %>%
        tibble(
          ttl = map_chr(., "ttl")
        )
str(yml02)
listviewer::jsonedit(yml02)
```
```{r}
yml01$projects %>%
  map_chr("ttl")
#> [1] "project01" "project02" "project03"
```

Burada tüm 3 alt objede de ttl atributu bulunduğundan, düzgün bir şekilde map fonksiyonu bize bütün değerleri döndürdü. Peki hepsinde olmayan bir atribut ile map fonksiyonu çağıralım, ne oluyor?

```{r}
# yml02b <- yml01$projects %>%
#   map_chr("ftr")
# yml02b
```

Hata veriyor, çalışmıyor.

```{r}
str(yml02)

```

Alternatif olarak map yerine lapply kullanarak da aynı datayı çekebiliriz. Böylece bir table alabiliriz.
```{r}
lapply(yml01$projects, function(p) p$ttl) %>%
        unlist() %>%
        tibble(ttl = .)
#> # A tibble: 3 × 1
#>   ttl
#>   <chr>
#> 1 project01
#> 2 project02
#> 3 project03
```

map_chr ile de aynı tabloyu daha basit bir şekilde oluşturabiliriz:
```{r}
map_chr(yml01$projects, "ttl") %>%
        tibble(ttl = .)
#> # A tibble: 3 × 1
#>   ttl
#>   <chr>
#> 1 project01
#> 2 project02
#> 3 project03
```
```{r}
safe_extract <- function(l, wut) {
        res <- l[wut]
        null_here <- map_lgl(res, is.null)
        res[null_here] <- NA
        res
}

```
```{r}
yml01$projects %>%
        map_df(`[`, c("ttl"))
#> # A tibble: 3 × 1
#>   ttl
#>   <chr>
#> 1 project01
#> 2 project02
#> 3 project03
```
```{r}
safe_extract <- function(l, wut) {
  res <- l[wut] %>%
    setNames(wut)
  null_here <- map_lgl(res, is.null)
  res[null_here] <- NA
  res
}

yml01$projects %>%
  map_df(safe_extract, c("ttl", "ftr", "opt"))
#> # A tibble: 3 × 3
#> ttl       ftr                      opt
#> <chr>     <chr>                    <chr>
#> 1 project01 description of project01 NA
#> 2 project02 NA                       NA
#> 3 project03 NA                       alternative01 alternative02
```
```{r}
yml01$projects %>%
  purrr::map_df(rutils::safe_extract, c("ttl", "ftr", "opt"))
```

Bu şu anlama geliyor aslında:
```{r}
x01 <- safe_extract(yml01$projects[[1]], c("ttl", "ftr", "opt"))
x02 <- safe_extract(yml01$projects[[2]], c("ttl", "ftr", "opt"))
x03 <- safe_extract(yml01$projects[[3]], c("ttl", "ftr", "opt"))
dplyr::bind_rows(x01, x02, x03)
```
