---
title: "List Columns"
output: html_document
---

List columns, bir data.frame içindeki list tipindeki kolonlardır.

[List columns](https://jennybc.github.io/purrr-tutorial/ls13_list-columns.html)

Bunları nasıl csv/xlsx formatında export edip import edebiliriz?
```{r libraries,warning=false,message=false,include=false}
library(purrr)
library(dplyr)
```

```{r}
d01 <- tibble::tibble(a = 1, b = list(x = "x01"))
str(d01)
# tibble [1 × 2] (S3: tbl_df/tbl/data.frame)
#  $ a: num 1
#  $ b:List of 1
#   ..$ x: chr "x01"
```
```{r}
rio::export(d01, "data/list_column01.xlsx")
```
```{r}
d01b <- rio::import("data/list_column01.xlsx")
str(d01b)
# 'data.frame':	1 obs. of  2 variables:
# $ a: num 1
# $ b: chr "x01"
```

d01$b kolonu bir list column olduğu halde, export ederken, primitif bir kolon olarak export edilmiş. Dolayısıyla tekrar okunduğunda, aslında farklı bir veri okumuş olduk.

## a01: YAML formatında bu kolonları kaydedelim

```{r}
d02 <- d01 |>
        dplyr::mutate(b = yaml::as.yaml(b))
str(d02)
# tibble [1 × 2] (S3: tbl_df/tbl/data.frame)
# $ a: num 1
# $ b: chr "x: x01\n"
```
```{r}
rio::export(d02, "data/list_column02.xlsx")
d02b <- rio::import("data/list_column02.xlsx")
str(d02b)
# 'data.frame':	1 obs. of  2 variables:
# $ a: num 1
# $ b: chr "x: x01\n"
```

YAML formatında kolonu kaydedince, aynı şekilde okuyabiliyoruz. Bunu tekrar list column'a çevirelim, okuduktan sonra.
```{r}
d02c <- d02b |>
        dplyr::mutate(b = as.list(b))
str(d02c)
# 'data.frame':	1 obs. of  2 variables:
# $ a: num 1
# $ b:List of 1
# ..$ : chr "x: x01\n"
```

`as.list` ile tekrar YAML metnini list columna çevirdik. İlk baştaki d01 objesinin tıpatıp aynısını elde ettik.