---
title: "Study Purrr: Convert Json to Table"
output: html_document
---

# Homojen Olmayan Json Datasını Tabloya Çevirme (Convert Non-Homogenous Json to Flat Table)
```{r}
j01 <- fromJSON("data/data01.json", simplifyVector = F)
listviewer::jsonedit(j01)
```
```{r}
j01a <- j01 %>%
  map_df(`[`, "a")
j01a
#> # A tibble: 3 × 1
#> a
#> <chr>
#> 1 a01
#> 2 a02
#> 3 a03
```
```{r}
j01b <- j01 %>%
  map_df(`[`, "b")
j01b
#> # A tibble: 3 × 1
#> b
#> <chr>
#> 1 ""
#> 2 "b02"
#> 3 "b03"
```
```{r}
j01c <- j01 %>%
  map_df(`[`, "c")
j01c
#> # A tibble: 2 × 1
#> c
#> <chr>
#> 1 c01
#> 2 c03
```
```{r}
j01d <- j01 %>%
  map_df(`[`, "d")
j01d
#> # A tibble: 2 × 1
#> d
#> <chr>
#> 1 d02
#> 2 d03

```
```{r}
cnames <- c("a", "b", "c", "d")
#> j02 <- j01 %>%
#>         map_df(`[`, cnames)
#> Error (purrr.rmd#752): Argument 2 must have names.
cnames1 <- c("a", "b", "c")
cnames2 <- c("a", "b", "d")
```
```{r}
j01 %>% map_chr("a")
#> [1] "a01" "a02" "a03"
#> j01 %>% map_chr("c")
#> Error (purrr.rmd#759): Result 2 must be a single string, not NULL of length 0
```
```{r}
safe_extract <- function(l, wut) {
  res <- l[wut]
  null_here <- map_lgl(res, is.null)
  res[null_here] <- NA
  res
}
j01 %>% map_df(safe_extract, c("a", "b"))
#> # A tibble: 3 × 2
#> a     b
#> <chr> <chr>
#> 1 a01   ""
#> 2 a02   "b02"
#> 3 a03   "b03"
```
```{r}
l <- j01[[1]]
str(l)
#> List of 4
#> $ a: chr "a01"
#> $ b: chr ""
#> $ c: chr "c01"
#> $ d: NULL
wut <- c("a", "b")
res <- l[wut]
str(res)
#> List of 2
#> $ a: chr "a01"
#> $ b: chr ""
```
```{r}
l <- j01[[1]]
str(l)
#> List of 4
#> $ a: chr "a01"
#> $ b: chr ""
#> $ c: chr "c01"
#> $ d: NULL
wut <- c("a", "b", "d")
res <- l[wut]
str(res)
#> List of 2
#> $ a: chr "a01"
#> $ b: chr ""
#> $ d: NULL
null_here <- map_lgl(res, is.null)
null_here
#> a     b     d
#> FALSE FALSE  TRUE
res[null_here] <- NA
str(res)
#> List of 3
#> $ a: chr "a01"
#> $ b: chr ""
#> $ d: logi NA

```
Bir atributun değeri `null` ise onun yerine `NA` koyuyor:
```{r}
j01 %>% map_df(safe_extract, c("a", "b", "d"))
#> # A tibble: 3 × 3
#> a     b     d
#> <chr> <chr> <chr>
#> 1 a01   ""    NA
#> 2 a02   "b02" d02
#> 3 a03   "b03" d03
```

Ancak atribut tümüyle mevcut değilse, o zaman hata veriyor:
```{r}
#> j01 %>% map_df(safe_extract, c("a", "b", "c"))
#> Error (purrr02.rmd#135): Argument 2 must have names.
```

Bu durumda da aynı ilk durumdaki gibi, eksik atributun yerine `NA` koymasını istiyorum:


```{r}
l <- j01[[2]]
str(l)
#> List of 3
#> $ a: chr "a02"
#> $ b: chr "b02"
#> $ d: chr "d02"
wut <- c("a", "b", "c")
res <- l[wut]
str(res)
#> List of 3
#> $ a : chr "a02"
#> $ b : chr "b02"
#> $ NA: NULL
```

Dikkat: Atribut null olunca `res` `$ d: NULL` oluyordu, ancak şimdi `$ NA: NULL` oldu.

Dolayısıyla öncelikle atributun ismini düzeltmek lazım.
```{r}
names(res)
#> [1] "a" "b" NA
res2 <- setNames(res, wut)
names(res2)
#> [1] "a" "b" "c"
```

O zaman `setNames` eklemesi yaparak, `res` objesini assign edelim
```{r}
res <- l[wut] %>%
        setNames(wut)
names(res)
#> [1] "a" "b" "c"
null_here <- map_lgl(res, is.null)
null_here
#> a     b     c
#> FALSE FALSE  TRUE
```
```{r}
safe_extract <- function(l, wut) {
  res <- l[wut] %>%
          setNames(wut)
  null_here <- map_lgl(res, is.null)
  res[null_here] <- NA
  res
}
j01 %>% map_df(safe_extract, c("a", "b", "c"))
#> # A tibble: 3 × 3
#> a     b     c
#> <chr> <chr> <chr>
#> 1 a01   ""    c01
#> 2 a02   "b02" NA
#> 3 a03   "b03" c03

```
