---
title: "Özel Eğitim Öğretmen Adaylarının Yansıtıcı Düşünme ve Bilinçli Farkındalık Düzeyleri Arasındaki İlişkinin İncelenmesi 20191106"
date: 2019-11-06T12:43:05+03:00 
draft: true
description: ""
tags:
categories: r statistics
type: post
url:
author: "Mert Nuhoglu"
output: rmarkdown::html_document

---

<style>
  .main-container {
    max-width: 1600px !important;
  }
</style>

``` {r include=F}
options(width = 150)
options(max.print = 30)
options(scipen = 999)
``` 


``` {R echo = F, message = F, warning = F}
library(dplyr)
library(tidyr)
library(ggplot2)
library(readxl)
library(rio)
library(knitr)
library(broom)
library(haven)
``` 

Verileri okuyalım:

``` {r}
file = "stats_yande_bifo_hasret_20191106.xlsx"
d0 = readxl::read_excel(file, na = "0", sheet = "data")
n0 = readxl::read_excel(file, sheet = "negativity")
``` 

Verileri tsv olarak kaydedelim.

``` {r}
dir.create(path = "gen", recursive = T)
rio::export(d0, "gen/d0.tsv")
rio::export(n0, "gen/n0.tsv")
``` 

Negatif soruların puanlarını normalleştirelim.

Bunun için `d0` ve `n0` tablolarını join etmemiz lazım. Ancak bunun için önce yande sorularını birer satır haline getirmeliyiz.

``` {r}
y0 = d0 %>% 
	dplyr::select(student_no, starts_with("y"))
d1 = d0 %>%
	dplyr::select(-starts_with("y"))
``` 

Şimdi `y0` kolonlarını birer satıra dönüştürmeliyim. Bunun için `pivot_longer` fonksiyonunu kullanacağım.

``` {r}
y1 = y0 %>%
	tidyr::pivot_longer(
		-student_no
		, names_to = "yande_question_no"
		, names_prefix = "y"
		, values_to = "score"
		, values_drop_na = TRUE
	) %>%
	dplyr::mutate(yande_question_no = as.numeric(yande_question_no))
  ##> # A tibble: 6,177 x 3
  ##>    student_no yande_question_no score
  ##>         <dbl> <chr>             <dbl>
  ##>  1          1 1                     3
  ##>  2          1 2                     4
  ##>  3          1 3                     5
``` 

Şimdi `y1` tablosunu `n0` ile join edeceğim. Sonra da `score` değerlerini negatifse tersine çevireceğim.

``` {r}
y2 = y1 %>%
	dplyr::left_join(n0, by = "yande_question_no") %>%
	dplyr::mutate(score_norm = ifelse(is_positive == 1, score, (6 - score) ))
``` 

Şimdi `y2` tablosunu yeniden eskisi gibi geniş haline getirip, `d0` tablosuyla birleştirelim.

``` {r}
y3 = y2 %>%
	tidyr::pivot_wider(
		id_cols = "student_no"
		, names_from = yande_question_no
		, values_from = score_norm
		, names_prefix = "y"
	)
d2 = d1 %>%
	dplyr::left_join(y3, by = "student_no")
``` 

Şimdi özet istatistiklere bakalım:

``` {r}
dplyr::glimpse(d2)
g0 = ggplot(d2, aes(x = k1)) +
	geom_density(fill = "blue")
d2 %>% summarize(min = min(k1), max = max(k1))
table(d2$drug_treatment, d2$health_status, d2$sex)
``` 

Toplamlarını alalım yande puanların.

``` {r}
y4 = y3 %>%
  replace(is.na(.), 3) %>%
  mutate(sum_yande = rowSums(.[2:36]))
``` 

bifo puanlarının da tamamını alalım.

``` {r}
b1 = d0 %>%
	dplyr::select(student_no, starts_with("b"))
b2 = b1 %>%
  replace(is.na(.), 3) %>%
  mutate(sum_bifo = rowSums(.[2:16]))
``` 

Anova:

``` {r}
y5 = y4 %>%
	dplyr::select(student_no, sum_yande)
b3 = b2 %>%
	dplyr::select(student_no, sum_bifo)
a0 = y5 %>%
	dplyr::left_join(b3, by = "student_no")
a0
aov(sum_yande ~ sum_bifo, data = a0) %>%
	broom::tidy()
``` 

Linear regression:

https://broom.tidyverse.org/articles/broom.html

``` {r}
lmfit = lm(sum_yande ~ sum_bifo, a0)
lmfit
summary(lmfit)
lm0 = broom::tidy(lmfit)
``` 

Fitted values and residuals for each student:

``` {r}
lm1 = broom::augment(lmfit)
``` 

R squared, F-statistic:

``` {r}
lm2 = broom::glance(lmfit)
``` 

Görselleştirme için scatter plot:

http://r-statistics.co/Linear-Regression.html#Graphical%20Analysis

``` {r}
scatter.smooth(x = a0$sum_bifo, y = a0$sum_yande, main = "Yande ~ Bifo")
``` 

ggplot ile görselleştirme:

https://broom.tidyverse.org/reference/tidy.lm.html

``` {r}
ggplot(a0, aes(x = sum_bifo, y = sum_yande)) + 
  geom_point() +
  stat_smooth(method = "lm", col = "red")
``` 

Descriptive statistics:

``` {r}
desc_num = function(df, vars) {
	df2 = df %>%
		dplyr::select(vars) 
	g01 = df2 %>%
		tidyr::pivot_longer(
			cols = dplyr::everything()
			, names_to = "var"
			, values_to = "value") 
	gs = g01 %>%
		dplyr::group_by(var) %>%
		dplyr::summarize(
			avg = mean(value, na.rm=T)
			, sd = sd(value, na.rm=T)
			, missing = sum(is.na(value))
			, n = dplyr::n() - missing
			, min = min(value, na.rm=T)
			, med = median(value, na.rm=T)
			, max = max(value, na.rm=T)
		)
	return(gs)
}
desc_num(d0, dplyr::everything())
``` 

kable ile tablo formatla:

``` {r}
knitr::kable(lm0)
knitr::kable(lm2)
``` 

Tüm ara hesap verilerini bir excel dosyasına koyuyorum sonradan kolayca debug edebilmek için:

``` {r}
output = list(d0, n0, y0, y1, y2, y3, y4, d1, d2, b1, b2, a0, lm0, lm1, lm2)
sheets = c("d0", "n0", "y0", "y1", "y2", "y3", "y4", "d1", "d2", "b1", "b2", "a0", "lm0", "lm1", "lm2")
WriteXLS::WriteXLS(output, "gen/debug.xlsx", SheetNames = sheets)
``` 

## Logs

### pivot_longer: Error: Failed to create output due to bad names.

``` r
y0 %>%
	tidyr::pivot_longer(
		#-student_no
		cols = starts_with("y")
		, names_to = "yande_question_no"
		, names_prefix = "y"
		, values_to = "yande_question_no"
		, values_drop_na = TRUE
	)
  ##> Error: Failed to create output due to bad names.
  ##> * Choose another strategy with `names_repair`
  ##> Call `rlang::last_error()` to see a backtrace.
  ##> 18: stop(fallback)
  ##> 17: signal_abort(cnd)
  ##> 16: abort(c("Failed to create output due to bad names.", "Choose another strategy with `names_repair`"),
  ##>         parent = cnd)
``` 

opt01: Documentation for `names_repair` argument:

https://rdrr.io/github/tidyverse/tidyr/man/pivot_longer.html

> names_repair	
> What happen if the output has invalid column names? The default, "check_unique" is to error if the columns are duplicated. Use "minimal" to allow duplicates in the output, or "unique" to de-duplicated by adding numeric suffixes. See vctrs::vec_as_names() for more options.

``` r
y0 %>%
	tidyr::pivot_longer(
		-student_no
		, names_to = "yande_question_no"
		, names_prefix = "y"
		, values_to = "yande_question_no"
		, values_drop_na = TRUE
		, names_repair = "minimal"
	)
  ##>    student_no yande_question_no yande_question_no
  ##>         <dbl> <chr>                         <dbl>
  ##>  1          1 1                                 3
  ##>  2          1 2                                 4
  ##>  3          1 3                                 5
``` 

Bu sefer çalıştı. Ama ne anlama geliyor iki tane kolon olması?

opt02: Veri tipleri tüm kolonlarda dbl değil mi?

opt03: `names_to` ve `values_to` aynı isimdeler:

``` bash
		, names_to = "yande_question_no"
		, values_to = "yande_question_no"
``` 

``` r
y0 %>%
	tidyr::pivot_longer(
		-student_no
		, names_to = "yande_question_no"
		, names_prefix = "y"
		, values_to = "score"
		, values_drop_na = TRUE
	)
  ##>    student_no yande_question_no score
  ##>         <dbl> <chr>             <dbl>
  ##>  1          1 1                     3
  ##>  2          1 2                     4
``` 

Tamam bu çalışıyor düzgün.

