---
title: "R Date Time: clock Library Examples"
output: html_document

---

# Article: clock Comprehensive Date-Time Handling for R id=g12968

Source: [Comprehensive Date-Time Handling for R](https://www.tidyverse.org/blog/2021/03/clock-0-1-0/)

```{r}
library(clock)
library(nycflights13)
library(tidyverse)
library(lubridate)
```
Standart fonksiyonların önekleri:

- get_*()
- set_*()
- add_*()
- date_*()

```{r}
flights
  #> # A tibble: 100 x 5
  #>     year month   day dep_time dep_delay
  #>    <int> <int> <int>    <int>     <dbl>
  #>  1  2013     1     6     1827        -3
  #>  2  2013     1     8     1458        -2
```

Buradaki year, month, day alanlarını birleştirmek için: `date_build()`

```{r}
flights <- flights %>%
  mutate(
    date = date_build(year, month, day),
    .keep = "unused",
    .before = 1
  )

flights
  #> # A tibble: 100 x 3
  #>    date       dep_time dep_delay
  #>    <date>        <int>     <dbl>
  #>  1 2013-01-06     1827        -3
  #>  2 2013-01-08     1458        -2
```

Bileşenleri tekrar geri almak için: `get_*()`

```{r}

```

```{r}
mutate(flights, year = get_year(date), month = get_month(date))
  #> # A tibble: 100 x 5
  #>    date       dep_time dep_delay  year month
  #>    <date>        <int>     <dbl> <int> <int>
  #>  1 2013-01-06     1827        -3  2013     1
  #>  2 2013-01-08     1458        -2  2013     1

```

Group by yapmak için: `date_group()`

```{r}
flights %>%
  mutate(date = date_group(date, "month")) %>%
  group_by(date) %>%
  summarise(avg_delay = mean(dep_delay, na.rm = TRUE), .groups = "drop")
  #> # A tibble: 12 x 2
  #>    date       avg_delay
  #>    <date>         <dbl>
  #>  1 2013-01-01     33.3
  #>  2 2013-02-01     16

```
### Invalid dates

29 Ocak'a bir ay eklersek ne olur? Geçersiz bir tarih olan 29 Şubat olabilir.  Bu lubridate'te NA olarak sonuç verir. clock ise 4 seçenek sunar:

```{r}
problems <- flights %>%
  select(date) %>%
  slice(c(5, 6))

problems %>%
  mutate(
    date2 = add_months(date, 1, invalid = "previous"),
    date3 = add_months(date, 1, invalid = "next"),
    date4 = add_months(date, 1, invalid = "overflow"),
    date5 = add_months(date, 1, invalid = "NA")
  )
  #> # A tibble: 2 x 5
  #>   date       date2      date3      date4      date5
  #>   <date>     <date>     <date>     <date>     <date>
  #> 1 2013-01-29 2013-02-28 2013-03-01 2013-03-01 NA
  #> 2 2013-01-30 2013-02-28 2013-03-01 2013-03-02 NA
```

### Daylight saving time

Yaz saatine geçiş durumlarında 1 saatlik bir atlama olur. Bu durumda add fonksiyonları lubridate'te NA verir. clock'ta ise yine 4 tane seçenek var.

