---
title: "Test: Youtrack REST API"
output: html_document
---
```{r libraries,warning=false,message=false,include=false}
library(httr)
library(glue)
```
```{r list_issues_url}
resp <- httr::GET("https://youtrack.layermark.com/api/users/me",
            httr::add_headers(Authorization = glue::glue("Bearer perm:{Sys.getenv('YOUTRACK_AUTH')}")))

```
`resp$content` objesi binary data içeriyor.

```
> resp$content
 [1] 7b 22 69 64 22 3a 22 31 2d 31 34 22 2c 22 24 74 79 70 65 22 3a 22 4d 65 22 7d
```

Bu binary datayı okunabilir hale çevirmek için: `rawToChar` fonksiyonunu kullanıyoruz:
```{r}
text <- rawToChar(resp$content)
text
```
```{r}
rawToChar(resp$content)
```

Sadece `rawToChar` fonksiyonunun sonucunda dönen json verisi bir string (character, metin) olarak dönüyor. Fakat bizim esas istediğimiz şey, hiyerarşik bir list objesi olarak dönmesi. Bunun için `fromJSON` fonksiyonunu kullanıyoruz.
```{r}
rl <- jsonlite::fromJSON(rawToChar(resp$content))
rl

```
R'daki list objelerini bir bağıntı (mapping) gibi düşünebiliriz. Java'da `Map`, Javascript'te `object` data structure'larına denk geliyor.

Yani başka bir deyişle

Benim `rl` diye bir list objem var. Bunun altında iki tane entry/obje var. Bunlardan bir tanesinin ismi `id` diğerinin ismi `$type`. Bu ilk objenin değeri de `1-14`.

Fakat biz bu hiyerarşik list objesini de bildiğimiz alıştığımız düz bir tabloya çevirmek istiyoruz. Bu yüzden de onu da en sonda `tibble` fonksiyonuna gönderiyoruz.

```{r}
raw_issue_data <- jsonlite::fromJSON(rawToChar(resp$content)) %>%
  dplyr::as_tibble()
raw_issue_data

```

`%>%` bir pipe operatörü. Aynı unix'teki `|` pipe operatörü gibi çalışıyor. Yani ilk fonksiyonun çıktısını, ikinci fonksiyona girdi olarak gönderiyor.

Yani bunu şu şekilde de yapabilirdik:

```{r}
out01 <- jsonlite::fromJSON(rawToChar(resp$content))
out02 <- dplyr::as_tibble(out01)
out02

```
