---
title: "Youtrack API study: Getting Issue Data"
output:
  html_document:
    toc: true
    toc_float: true
---
```{r libraries,warning=FALSE,message=FALSE,include=FALSE}
library(httr)
library(jsonlite)
library(lubridate)
library(tidyverse)
library(knitr)
library(dplyr)
library(glue)
```
## issue data

listing all the issues in all projects:

İstersen REST sorgusundaki query argümanlarını doğrudan URL içine gömebilirsin:

```{r list_issues_url}
resp <- GET("https://youtrack.layermark.com/api/issues?fields=idReadable,created,updated&$top=5000",
           add_headers(Authorization = glue("Bearer perm:{Sys.getenv('YOUTRACK_AUTH')}")))

raw_issue_data <- jsonlite::fromJSON(rawToChar(resp$content)) %>%
        dplyr::as_tibble()
raw_issue_data
```

Pipe operatörünü biz neden çok kullanıyoruz, seviyoruz? Çünkü pipe operatörü lineer, düz kod yazmamızı sağlıyor. Bunun alternatifi çatallı kod yazmak. if-then-else'ler, for loop'lar vs. bu tip bir koda örnek oluyor.

İstersen de query'yi list data structure olarak belirtebilirsin:
```{r list_issues}
resp <- httr::GET("https://youtrack.layermark.com/api/issues",
          query = list(fields = "idReadable,created,updated,resolved",
                       `$top` = 5000),
          add_headers(Authorization = glue("Bearer perm:{Sys.getenv('YOUTRACK_AUTH')}")))

raw_issue_data <- jsonlite::fromJSON(rawToChar(resp$content)) %>%
  dplyr::as_tibble()
raw_issue_data
```

Gelen tarih datası unix epoch time formatında. Onu çevirmemiz için bir iki işlem yapalım:
```{r}
issues01 <- raw_issue_data %>%
  dplyr::mutate(`issue_id` = idReadable,
         `created` = as_datetime(created / 1000),
         `resolved` = as_datetime(resolved / 1000),
         `updated` = as_datetime(updated / 1000)) %>%
  dplyr::select(issue_id, created, updated, resolved)
issues01

```

extract project id and issue id:

```{r}
issues02 <- issues01 %>%
    dplyr::arrange(issue_id, created) %>%
    tidyr::separate(issue_id, into = c("project_id", "issue_no"), sep = "-") %>%
    dplyr::mutate(issue_no = as.numeric(issue_no))
issues02

```
filter issues from eems project only:

```{r}
issues03 <- issues02 %>%
  dplyr::filter(project_id == "EEMS")
issues03
```

global issue_id kolonunu tekrar ekle:

```{r}
issues04 <- issues03 %>%
    dplyr::arrange(issue_no, created) %>%
    tidyr::unite(`issue_id`, c("project_id", "issue_no"), sep = "-") %>%
    dplyr::as_tibble()
issues04
```
```{r}
resolved_issues <- issues04 %>%
  dplyr::filter(!is.na(resolved))
resolved_issues

```
```{r}
unresolved_issues <- issues04 %>%
  dplyr::filter(is.na(resolved))
unresolved_issues

```

## activity data
```{r}
resp <- httr::GET("https://youtrack.layermark.com/api/activities",
                  query = list(fields = "id,timestamp,removed(name),added(name),target(idReadable),field(name)",
                               categories = "CustomFieldCategory",
                               `$top` = 5000),
                  add_headers(authorization = glue::glue("Bearer perm:{Sys.getenv('YOUTRACK_AUTH')}")))

raw_activity_data <- jsonlite::fromJSON(rawToChar(resp$content)) %>%
    dplyr::as_tibble()
raw_activity_data
```

`raw_activity_data` oldukça karmaşık bir veri yapısı:
```{r}
names(raw_activity_data)
```
```{r}
raw_activity_data$removed[[2]]
```
```{r}
# writeLines(rawToChar(resp$content), "tmp/raw_activity_data.json")
# example element:
# {
#     "removed": [
#       {
#         "name": "Open",
#         "$type": "StateBundleElement"
#       }
#     ],
#     "added": [
#       {
#         "name": "Done",
#         "$type": "StateBundleElement"
#       }
#     ],
#     "timestamp": 1593788850921,
#     "field": {
#       "name": "State",
#       "$type": "CustomFilterField"
#     },
#     "id": "0-0.9-5",
#     "target": {
#       "idReadable": "LYN-102",
#       "$type": "Issue"
#     },
#     "$type": "CustomFieldActivityItem"
#   }
```

`raw_activity_data` tüm alanlardaki tüm değişiklik aktivitelerinin kaydını tutar. Ancak nested listeler halinde bunu tutar. Bu yüzden önce veriyi flatten etmeliyiz.

```{r}
activities01 <- raw_activity_data %>%
  filter(field$name == "State") %>%
  mutate(`changed_from` = bind_rows(removed)[[1]],
         `changed_to` = bind_rows(added)[[1]],
         `issue_id` = bind_rows(target)[[1]],
         `field` = bind_rows(field)[[1]],
         `date` = as_datetime(timestamp/1000)) %>%
  select(issue_id,changed_from, changed_to, date, field)
activities01

```

`activities01` tüm alanlardaki (field) tüm değişiklik aktivitelerinin kaydını tutar. Biz sadece `State` alanındaki değişiklikleri takip etmek istiyoruz:
```{r}
activities02 <- activities01 %>%
  filter(field == "State") %>%
  arrange(date)
activities02
```

Sadece `EEMS` projesindeki aktiviteleri filtreleyelim:
```{r}
activities03 <- activities02 %>%
    filter(str_detect(issue_id,"EEMS"))
activities03
```
