---
title: "Youtrack API: Create Issue"
output: html_document
---

## Setup

```{r libraries,warning=false,message=false,include=false}
library(httr)
library(jsonlite)
library(lubridate)
library(tidyverse)
library(knitr)
library(dplyr)
library(glue)
```
Önce GET fonksiyonuna Authorization tokenlarını partial ile konfigüre edelim:

```{r setup}
config <- httr::add_headers(authorization = glue("Bearer perm:{Sys.getenv('YOUTRACK_AUTH')}"))
h2 <- httr::accept_json()
h3 <- httr::content_type_json()
config$headers <- c(config$headers, h2$headers, h3$headers)
GET_auth <- purrr::partial(httr::GET, config = headers)
POST_auth <- purrr::partial(httr::POST, config = config)
```
## Get Project Id `project_id`

```{r list_projects}
resp <- GET_auth("https://youtrack.layermark.com/api/admin/projects",
                  query = list(fields = "id,name,shortName"))

raw_project_data <- jsonlite::fromJSON(rawToChar(resp$content)) %>%
  dplyr::as_tibble()
raw_project_data
```

```{r}
rio::export(raw_project_data, "tmp/project_list.tsv")
```
Doğrudan belli bir projenin ismiyle sorgulama yapmak için örnek REST sorgusu: `https://youtrack.layermark.com/api/admin/projects?fields=id,name,shortName&query=AMS'

```{r get_project}
resp <- GET_auth("https://youtrack.layermark.com/api/admin/projects",
                  query = list(fields = "id,name,shortName", query = "test"))
data <- jsonlite::fromJSON(rawToChar(resp$content)) %>%
  dplyr::as_tibble()
data
```

Burada her bir projenin bir id değeri var. Bu id değerini kullanarak yeni issue oluşturacağız.

## Create Issue

body içine gömdüğümüz datayı istersek bir list objesi olarak, istersen json formatında bir string olarak doldurabiliriz.

```{r create_issue_a01}
  # a01: list objesi olarak data
project_id <- data$id
body <- list(
  project = list(id = "0-7"),
  summary = "Test Youtrack API POST"
)
query = list(fields = "idReadable,created,updated,resolved")
url <- "https://youtrack.layermark.com/api/issues"
resp <- POST_auth(url, body = body, query = query, encode = "json")
response_data <- fromJSON(rawToChar(resp$content))

```

a02: Doğrudan json stringiyle veriyi göndermek:

```{r create_issue_a02}
  # a02: json formatında data
body2 <- '{
  "project":{"id":"0-7"},
  "summary":"Test API Post 6"
}'
url <- "https://youtrack.layermark.com/api/issues"
resp <- POST_auth(url, body = body2, encode = "form", verbose())
```

## Set Fields While Creating Issues

e06.rmd içinde `e09c.sh` scriptinde mevcut bir issue'nun field'larını set ettik.

Ref: `~/projects/study/code/ex/youtrack/e01/e09c.sh`

```json
{
	"customFields": [
		{"name":"Assignee","$type":"SingleUserIssueCustomField","value":{"login":"BE1"}},
		{"name":"Estimation","$type":"PeriodIssueCustomField","value":{"minutes":1440}},
		{"name":"Requirement ID","$type":"SimpleIssueCustomField","value":25}
	]
}
```

Şimdi bu işlemi issue'yu ilk oluşturduğumuz sırada ve R list objesini kullanarak yapmayı deneyelim:

```{r create_issue_and_set_fields_a01}
project_id <- "0-7"
body <- list(
  project = list(id = project_id),
  summary = "Test Youtrack API POST",
  customFields = list(
    list(
      name = "Requirement ID",
      `$type` = "SimpleIssueCustomField",
      value = 25
    )
  )
)
jsonlite::toJSON(body)
  # {"project":{"id":["0-7"]},"summary":["Test Youtrack API POST"],"customFields":[{"name":["Requirement ID"],"$type":["SimpleIssueCustomField"],"value":[25]}]}
jsonlite::toJSON(body, auto_unbox = TRUE)
  # {"project":{"id":"0-7"},"summary":"Test Youtrack API POST","customFields":[{"name":"Requirement ID","$type":"SimpleIssueCustomField","value":25}]}



```

Dikkat: `toJSON` çağırırken, `auto_unbox=TRUE` argümanıyla çağırmalıyız. Aksi taktirde primitif değerleri json array olarak kodluyor.

```{r}
query = list(fields = "idReadable,created,updated,resolved")
url <- "https://youtrack.layermark.com/api/issues"
resp <- POST_auth(url, body = body, query = query, encode = "json")
response_data <- fromJSON(rawToChar(resp$content))

```
