---
title: "Youtrack Study: Import Requirements from Google Sheets Document"
output: html_document

---

# Initial Setup

```{r libraries,warning=false,message=false,include=false}
library(httr)
library(jsonlite)
library(lubridate)
library(tidyverse)
library(knitr)
library(dplyr)
library(glue)
library(googlesheets4)
```

`rdb_data_ams` dosyasındaki tüm requirement kayıtlarını çekelim.

```{r step01}
googlesheets4::gs4_deauth()
url_rdb_data_ams <- "https://docs.google.com/spreadsheets/d/1NKaPR3rhGHG-N51thExeps8u3r3deO_YPPQCragRfT8"
rqt <- googlesheets4::read_sheet(url_rdb_data_ams, sheet = "Requirement") %>%
  dplyr::mutate(phase = unlist(phase))
rqt_module <- googlesheets4::read_sheet(url_rdb_data_ams, sheet = "Requirement-Module") %>%
  dplyr::mutate(phase = unlist(phase)) %>%
  dplyr::select(requirement_id, module_id)
rqt
```

REST servislerini çağıracağımız `httr::GET` fonksiyonunu standart varsayılan argümanlarıyla konfigüre edelim:

```{r step02}
config <- httr::add_headers(authorization = glue("Bearer perm:{Sys.getenv('YOUTRACK_AUTH')}"))
h2 <- httr::accept_json()
h3 <- httr::content_type_json()
config$headers <- c(config$headers, h2$headers, h3$headers)
GET_auth <- purrr::partial(httr::GET, config = headers)
POST_auth <- purrr::partial(httr::POST, config = config)
```

# Gereksinim maddelerini tek tek Youtrack'e import etme

## lapply kullanımı

For loop ile rdb_data'dan çektiğimiz gereksinim maddelerini tek tek dolaşıp youtrack'e import edeceğiz. Ancak for loop yerine, fonksiyonel programlamanın tavsiyesi olan `map` fonksiyonunun R'daki karşılığı olan `lapply` fonksiyonunu kullanalım.

Önce, lapply nasıl kullanılıyordu, hatırlatma:

```{r step03}
lapply(1:3, function(e) e)
lapply(1:3, function(e) e + 1)
```

Vector of list objesi oluşturmak istiyorum lapply sonucunda. Vektörün her bir öğesi, bir body list objesi olacak şekilde

```{r step04}
lapply(1:3, function(e) list(a = e))
```

## `bs` List of body objesini oluşturma:

`bs` kelimesi `bodys` kelimesinin kısa hali. (@todo: isimlendirme kuralları)

```{r step05}
bs0 <- lapply(1:3, function(e) list(
  project = "0-7",
  summary = e
))
str(bs0)
```

`bs` listesini requirement datasıyla doldurup, bu data ile youtrack request json bodylerini oluşturmalıyız.

İlk etapta, `bs` listesini en basit haliyle oluşturalım.

```{r step06}
n_rqt <- nrow(rqt)
bs <- lapply(1:n_rqt, function(e) list(
  project = list(id = "0-7"),
  summary = rqt[e,]$requirement,
  requirement_id = rqt[e,]$requirement_id
))
str(bs)
```

## REST servis çağrıları (REST service invocations):

Şimdi `bs` listesinin her bir öğesini bir json body olarak REST requestimize ekleyelim ve çağıralım:

```{r step07}
url <- "https://youtrack.layermark.com/api/issues"
entity_ids <- lapply(bs, function(body) {
  resp <- POST_auth(url, body = body, encode = "json")
  response_data <- fromJSON(rawToChar(resp$content))
  response_data$id
})
str(entity_ids)
```

Burada dönen id'ler entity id'leri oluyor Issue entity'lerinin. Örneğin, `2-6590`. Bir tane issue'nun datasını bu entity id'yi kullanarak çekelim:

```{r step08}
url2 <- glue::glue("https://youtrack.layermark.com/api/issues/2-6590")
resp <- GET_auth(url2, query = list(fields = "idReadable,created,updated"))
response_data <- fromJSON(rawToChar(resp$content))
response_data
```

Tamam, entity id ile issue bilgilerine erişebildiğimizi gördük.

## Mapping: Youtrack Entity ID - RDB Requirement ID

Şimdi youtrack'in entity id'leriyle bizim rdb'deki requirement id'leri eşleştirip kaydedelim ki, daha sonra bir bilgiyi kaybetmeyelim.

```{r step09}
url <- "https://youtrack.layermark.com/api/issues"
query = list(fields = "idReadable,created,updated,resolved")
map_yt_rdb <- lapply(bs, function(body) {
  resp <- POST_auth(url, body = body, query = query, encode = "json")
  response_data <- fromJSON(rawToChar(resp$content))
  tibble(
    entity_id = response_data$id,
    issue_id = response_data$idReadable,
    requirement_id = body$requirement_id
  )
}) %>% dplyr::bind_rows()
map_yt_rdb
```

Ancak `bs` objesini ilk oluşturduğumuzda `requirement_id` koymamıştık. Bunları dolduralım.

Ayrıca buradaki `map_yt_rdb` tablosundaki issue_id'leri girdi olarak alıp, rdb'deki predecessor_id'leri issue_id'lere çevirmeliyiz.

### RDB `predecessor_id` -> `issue_id`

```{r step06b}
rqt_pred <- rqt %>%
  dplyr::select(requirement_id, predecessor_id) %>%
  dplyr::left_join(map_yt_rdb, by = c("predecessor_id" = "requirement_id")) %>%
  dplyr::select(requirement_id, predecessor_issue_id = issue_id )
rqt_pred
```

```{r}
rqt02 <- rqt %>%
        dplyr::left_join(rqt_pred, by = "requirement_id") %>%
        dplyr::left_join(map_yt_rdb, by = "requirement_id")
rqt02
```

## `Requirement ID` Custom Field ile İşlem Yapmak

Şimdi `step06`da kaldığımız yerden devam edelim. `bs` listesini gereksinim datasıyla dolduralım demiştik. İlk etapta demo olsun diye sadece `requirement` atributunu eklemiştik. Şimdi tüm ilgili atributları `bs` listesine ekleyelim:

```{r step10}
bs <- lapply(nrow(bs), function(i) list(
  project = list(id = "0-7"),
  summary = rqt01[i,]$requirement,
  requirement_id = rqt01[i,]$requirement_id,
))
```

Burada lhs (sol taraf), youtrack'teki ilgili field ismi. Rhs ise bizim rdb'deki atribut ismimiz. Fakat `requirement_id` alanını biz YT'de custom olarak oluşturmuştuk. Dolayısıyla acaba bu alana hangi isimle erişiyoruz, önce onu bir kontrol edelim.

## Youtrack içinde `Requirement ID` custom fieldına erişmek:

ref: `e06b.rmd`

## Update Custom Field

[Update Issue Custom Fields - Help | Developer Portal for YouTrack and Hub](https://www.jetbrains.com/help/youtrack/devportal/api-how-to-update-custom-fields-values.html#step-by-step)

Ref: `~/projects/study/code/ex/youtrack/e01/e09b.sh`

```{bash}
curl -X POST \
	'https://example.youtrack.cloud/api/issues/SP-8?fields=customFields(id,name,value(avatarUrl,buildLink,color(id),fullName,id,isResolved,localizedName,login,minutes,name,presentation,text))' \
	...
	-d '{
	"customFields": [
	{"name":"Priority","$type":"SingleEnumIssueCustomField","value":{"name":"Major"}}
	] }'
```

REST url'sindeki fields argümanı, response json datasının yapısını tarif eder.

Bizim gönderdiğimiz update edilecek veri, `-d` içindeki veri. Burada `name` ve `$type` zorunlu alanlar. Hangi custom fieldda değişiklik yapacağımızı belirtir.

`value` ise set ettiğimiz değerdir.

## Set Assignee

İlk başta `Assignee` alanını update edelim sadece:

Ref: `~/projects/study/code/ex/youtrack/e01/e09a.sh`

```{bash}
curl -X POST \
	'https://youtrack.layermark.com/api/issues/TEST-91?fields=customFields(id,name)' \
	...
	-d '{
	"customFields": [
	{"name":"Assignee","$type":"SingleUserIssueCustomField","value":{"login":"ekrem"}}
	] }'
```

### Soru: Neden `value` altında `login` atributunun değerini set ettik?

Yanıt: `SingleUserIssueCustomField` objesinin [dokümantasyonunda](https://www.jetbrains.com/help/youtrack/devportal/api-entity-SingleUserIssueCustomField.html) value Field için Type User denilmiş. 

User type [dokümantasyonunda](https://www.jetbrains.com/help/youtrack/devportal/api-entity-User.html) bunun atribut listesinde `login` görünüyor String typeında.

### Soru: Peki neden type olarak `SingleUserIssueCustomField` belirttik?

Yanıt: Assignee alanının custom field tanımlarında type olarak `UserProjectCustomField` tanımlanmış. Ref: `~/projects/study/code/ex/youtrack/e01/e07d.sh`

Her bir Custom Field project type için bir issue type tanımlı burada: [Custom Fields in REST API - Help | Developer Portal for YouTrack and Hub](https://www.jetbrains.com/help/youtrack/devportal/api-concept-custom-fields.html#type-issue-custom-fields)

Buradaki IssueCustomField type değerini kullanıyoruz.

## Set: `Assignee`, `Estimation` ve `Requirement ID` alanları:

Ref: `~/projects/study/code/ex/youtrack/e01/e09c.sh`

```json
{
	"customFields": [
		{"name":"Assignee","$type":"SingleUserIssueCustomField","value":{"login":"BE1"}},
		{"name":"Estimation","$type":"PeriodIssueCustomField","value":{"minutes":1440}},
		{"name":"Requirement ID","$type":"SimpleIssueCustomField","value":25}
	] 
}
```

### Filter RDB Requirements

Önce tüm body datalarını oluşturalım, side-effectsiz bir şekilde. Ancak bunun da ilk adımı olarak rdb'deki gereksinimleri filtrelemeliyiz. Bunun için de önce proje planına eklenecek task seviyesindeki gereksinim maddelerini alalım. Bunun için daha önce `Requirement` tablosuna

```{r filter_requirements}
rqt_phase1 <- rqt %>%
  dplyr::filter(phase == "1")
rqt_phase1
```

```{r}
rqt_phase1_tasks <- rqt_phase1 %>%
  dplyr::inner_join(rqt_module, by = "requirement_id")
```

### R ile Custom Field'ları set edelim

Yukarıda curl ile yaptığımız işlemi, R içinden yapalım.

Ref: `~/projects/study/code/ex/youtrack/e01/e09c.sh`

`step09`da zaten issue'ları create ediyorduk. Create ederken aynı zamanda bu custom field değerlerini de atayabiliriz burada anlatılıyor: [Create an Issue and Set Custom Fields - Help | Developer Portal for YouTrack and Hub](https://www.jetbrains.com/help/youtrack/devportal/api-howto-create-issue-with-fields.html#step-by-step)

Issue create ederken fieldları set etme örneğini e05.rmd içinde `create_issue_and_set_fields_a01` bloku içinde yapmıştık. `step09` ile bunu birleştirelim.

Önce tüm body datalarını oluşturalım, side-effectsiz bir şekilde. Ancak bunun da ilk adımı olarak rdb'deki gereksinimleri filtreleyelim:

```{r make_body_data}
project_id <- "0-7"
bs_set_field <- lapply(1:n_rqt, function(e)
  list(
	project = list(id = project_id),
	summary = rqt[e,]$requirement,
	customFields = list(
					list( name = "Assignee", `$type` = "SingleUserIssueCustomField", value = list( login = "BE1")),
					list( name = "Estimation", `$type` = "PeriodIssueCustomField", value = list( minutes = (rqt[e,]$est_mandays * 8 * 60))),
					list( name = "Requirement ID", `$type` = "SimpleIssueCustomField", value = rqt[e,]$requirement_id)
	)
))
```
a01: list olarak body'yi gönder

```{r a01_list}
url <- "https://youtrack.layermark.com/api/issues"
query = list(fields = "idReadable,created,updated,resolved")
body2 <- toJSON(body, auto_unbox = TRUE)
resp <- POST_auth(url, body = body2, query = query, encode = "form")
```

#### Error: body'yi list objesi olarak kullanınca hata veriyor

```{r a01_list}
url <- "https://youtrack.layermark.com/api/issues"
query = list(fields = "idReadable,created,updated,resolved")
body = bs_set_field[[1]]
resp <- POST_auth(url, body = body, query = query, encode = "json")
  ##> Error in curl::curl_fetch_memory(url, handle = handle): Unrecognized content encoding type. libcurl understands deflate, gzip content encodings.
```

curl hata veriyor. `verbose()` ile çalıştırınca şu body datasını kullandığını görüyoruz:

```json
{"project":{"id":["0-7"]},"summary":["AMS-WMS"],"customFields":[{"name":["Assignee"],"$type":["SingleUserIssueCustomField"],"value":{"login":["BE1"]}},{"name":["Estimation"],"$type":["PeriodIssueCustomField"],"value":{"minutes":["NA"]}},{"name":["Requirement ID"],"$type":["SimpleIssueCustomField"],"value":[0]}]}
```

Sorun şu burada: Örneğin `summary`nin value'su `["AMS-WMS"]` yerine `"AMS-WMS"` olmalıydı. Yani stringi bir array içine gömmeliydi. Bu sorun jsonlite kütüphanesinin `toJSON` fonksiyonundan kaynaklanıyor galiba. Çünkü doğrudan bu fonksiyonu kullandığımızda da aynı durumu görüyoruz:

```{r}
jsonlite::toJSON(body)
```


Dolayısıyla `toJSON` alternatifi bir fonksiyon var mı? Buna bir bakalım. `auto_unbox = T` kullanmayı öneriyor bu sayfa: [Using jsonlite to write an unnamed list from R into a json array - Stack Overflow](https://stackoverflow.com/questions/32102276/using-jsonlite-to-write-an-unnamed-list-from-r-into-a-json-array)
```{r}
toJSON(body, auto_unbox = TRUE)
```

Şimdi bunu test edelim:
```{r}
body2 <- toJSON(body, auto_unbox = TRUE)
resp <- POST_auth(url, body = body2, query = query, encode = "form")
```

Bu şekilde düzgün çalışıyor.

#### Error: Bazı atributlar NA döndürüyor

rdb'deki bazı atributlar boş olduğundan, `make_body_data` içinde oluştururken, body içine de "NA" yazıyor, bu da hatalara neden oluyor.

```{r make_body_data_error_NA}
project_id <- "0-7"
bs_set_field <- lapply(1:n_rqt, function(e)
  list(
	project = list(id = project_id),
	summary = rqt[e,]$requirement,
	customFields = list(
					list( name = "Assignee", `$type` = "SingleUserIssueCustomField", value = list( login = "BE1")),
					list( name = "Estimation", `$type` = "PeriodIssueCustomField", value = list( minutes = (rqt[e,]$est_mandays * 8 * 60))),
					list( name = "Requirement ID", `$type` = "SimpleIssueCustomField", value = rqt[e,]$requirement_id)
	)
))
```
```{r}
body <- bs_set_field[[1]]
body$customFields[[2]]$value$minutes
  ##> NA

```

Bazı `est_mandays` değerleri boş olduğundan, json içine `NA` stringi yazıyor. Bu da hataya neden oluyor.

### Set Fields

```{r step09b}
url <- "https://youtrack.layermark.com/api/issues"
query = list(fields = "idReadable,created,updated,resolved")
map_yt_rdb <- lapply(bs_set_field[1:3], function(body) {
  resp <- POST_auth(url, body = body, query = query, encode = "json")
  response_data <- fromJSON(rawToChar(resp$content))
  tibble(
          entity_id = response_data$id,
          issue_id = response_data$idReadable,
          requirement_id = body$requirement_id
  )
}) %>% dplyr::bind_rows()
map_yt_rdb

url_fields_tmp <- "https://youtrack.layermark.com/api/issues/{issue_id}?fields=customFields(id,name)"
# n <- nrow(rqt02)
body_command_tmp <- '{{
  "query": "depends on {predecessor_issue_id}",
  "issues": [ {{ "idReadable": "{issue_id}" }} ]
}}'
bs_command <- rqt02 %>%
        dplyr::select(requirement_id, predecessor_issue_id, issue_id) %>%
        dplyr::mutate(body_command = glue::glue(body_command_tmp)) %>%
        dplyr::filter(!is.na(predecessor_issue_id)) %>%
        dplyr::filter(!is.na(issue_id))
bs_command
```
## Set `Depends On` Relation

Farklı issueların arasındaki bağımlılık ilişkilerini nasıl set ederiz?

[Link Issues - Help | Developer Portal for YouTrack and Hub](https://www.jetbrains.com/help/youtrack/devportal/api-howto-link-issues.html#summary)

Öncelikle bir issue'ya command apply etmemiz gerekiyor.

### Apply a Command to an Issue

Ref: `/Users/mertnuhoglu/projects/study/code/ex/youtrack/e01/e10b.sh`

REST url: `https://youtrack.layermark.com/api/commands`

```json
{
	"query": "depends on TEST-91",
	"issues": [ { "idReadable": "TEST-94" } ]
}
```

### Yeni kaydettiğimiz issuelar arasındakileri ilişkileri kaydedelim

`step09`da kaydettiğimiz issue'ların hem requirement_id'lerini, hem youtrack issue_id'lerini kaydetmiştik. Şimdi buradaki verileri yukarıdaki Command Rest servisine girdi olarak verip, ilişkileri oluşturalım.

a02: body datasını list objesi olarak gönderince nedense hata alıyorum.

```{r step11a02}
url_command <- "https://youtrack.layermark.com/api/commands"
# n <- nrow(rqt02)
n <- 6
# body_command'larını side effect free bir şekilde oluşturalım
# bs_command <- rqt02 %>%
#         dplyr::select(requirement_id, predecessor_issue_id, issue_id) %>%
#         dplyr::mutate(
#                 query = glue::glue("depends on {predecessor_issue_id}"),
#                 issues = list( idReadable = issue_id )
#         )

for (i in 1:n) {
  row <- rqt02[i, ]
  predecessor_issue_id <- row$predecessor_issue_id
  body_command <- list(
          query = glue::glue("depends on {predecessor_issue_id}"),
          issues = list( idReadable = row$issue_id )
  )
  # POST_auth(url_command, body = body_command, encode = "json")
}
```

a01: json datasını doğrudan string olarak gömünce düzgün çalışıyor:

```{r}
body_command2 <- '{
  "query": "depends on TEST-104",
  "issues": [ { "idReadable": "TEST-106" } ]
}'
resp <- POST_auth(url_command, body = body_command2, encode = "form", verbose())

# resp <- POST_auth(url_command, body = body_command, verbose())
```

```{r step11a02}
url_command <- "https://youtrack.layermark.com/api/commands"
# n <- nrow(rqt02)
body_command_tmp <- '{{
  "query": "depends on {predecessor_issue_id}",
  "issues": [ {{ "idReadable": "{issue_id}" }} ]
}}'
bs_command <- rqt02 %>%
        dplyr::select(requirement_id, predecessor_issue_id, issue_id) %>%
        dplyr::mutate(body_command = glue::glue(body_command_tmp)) %>%
        dplyr::filter(!is.na(predecessor_issue_id)) %>%
        dplyr::filter(!is.na(issue_id))
bs_command
```
```{r}
for (i in 1:nrow(bs_command)) {
  body = bs_command[i, ]$body_command
  POST_auth(url_command, body = body, encode = "json")
}
```
