---
title: "Import Tasks to Youtrack from RDB Requirements"
output: html_notebook
---

# Introduction

RDB dosyasındaki tüm task'ları Youtrack'te issue olarak oluşturur.

Set the project id. Proje id'leri e05.rmd içinde çekilmişti. `project_list.tsv` içinde kayıtlı

```{r init}
project_id <- "0-7"  # Test Project
# project_id <- "0-24"   # DMB Project
url_rdb <- "https://docs.google.com/spreadsheets/d/1HMosZ0_z42TxqezqDF7WAozxdu1TNgTs8CMueB5MZdY/edit#gid=0" # dmb
```
## Initial Setup

```{r libraries,warning=FALSE,message=FALSE,include=FALSE}
library(httr)
library(jsonlite)
library(lubridate)
library(tidyverse)
library(knitr)
library(dplyr)
library(glue)
library(googlesheets4)
```

REST servislerini çağıracağımız `httr::GET` fonksiyonunu standart varsayılan argümanlarıyla konfigüre edelim:

```{r step02}
config <- httr::add_headers(authorization = glue("Bearer perm:{Sys.getenv('YOUTRACK_AUTH')}"))
h2 <- httr::accept_json()
h3 <- httr::content_type_json()
config$headers <- c(config$headers, h2$headers, h3$headers)
GET_auth <- purrr::partial(httr::GET, config = config)
POST_auth <- purrr::partial(httr::POST, config = config)
```


## Read Data from RDB

İki tane tablomuz var: `Requirement` ve `Requirement-Module`.

```{r read_rdb_requirement}
googlesheets4::gs4_deauth()
rqt <- googlesheets4::read_sheet(url_rdb, sheet = "Requirement", na = "NA") %>%
  dplyr::mutate(description = as.character(description)) %>%
  dplyr::mutate(description = replace_na(description, "")) %>%
  dplyr::mutate(est_mandays = replace_na(est_mandays, 0)) %>%
  dplyr::mutate(phase = unlist(phase)) %>%
  dplyr::filter(phase == "1") %>%
  dplyr::filter(invalid != 1)
rqt
```

```{r read_rdb_task}
tsk <- googlesheets4::read_sheet(url_rdb, sheet = "Task", na = "NA") %>%
  dplyr::mutate(phase = unlist(phase)) %>%
  dplyr::filter(phase == "1") %>%
  # dplyr::filter(is_detail == 1) %>%
  dplyr::select(task_id, requirement_id, module_id, assignee, end_type)
tsk
```

## Data Model of RDB and Youtrack

`Requirement-Module` içinde her bir gereksinimin ait olduğu modül bilgisi var. Ama her bir modül kendisi de bir gereksinim olarak `Requirement` tablosunda tutuluyor.

```yuml
[Requirement] ^- [Module]
```

`Module` objelerinin her biri bir `Requirement`. 

`Module` altındaki her bir `Requirement`, YT'de bir `Issue` olarak tanımlanmalı. Bunlara `Task` diyelim. Ve bunların her biri için bir `task_id` koyalım rdb içinde `Requirement-Module` tablosuna.

```yuml
[Requirement] 1-n [Task]
[Module] 1-n [Task]
```

Her bir Module ve Task için birer Issue oluşturacağız, YT'de. Her Task'ı ilgili Module'ün altına koyacağız, `parent for` ilişkisini kullanarak. Ayrıca bunların her birinin `requirement_id` atributuna da ilgili Requirement objesinin id'sini koyacağız.

Ancak önce fazlara göre işleri bölüştüreceğiz ilk oluştururken.

Her bir Task'ı yapacak Assignee bilgisini ise en son aşamada set edelim. Belki toplu bir şekilde veya her bir modülü tek bir kişiye atayabiliriz. Veya project_plan tablosundan çekebiliriz bu bilgiyi.

YT Issue'larını Task'lardan oluşturmalıyız. Dolayısıyla `tsk` tablosuna ilgili oldukları gereksinimlerin bilgilerini eklemeliyiz, join yaparak.

## Hangi bilgileri YT'ye kaydedeceğiz?

- Summary = rqt$requirement
- Description = rqt$description
- Assignee = tsk$assignee
- Type = "Requirement"
- Estimation = rqt$est_mandays * 8 * 60
- Depends On = rqt$
- Parent For = rqt$

# Kaydedilecek Bilgileri Tek Bir Tablo Olarak Hazırlama

```{r join_tsk_with_rqt}
tsk02 <- tsk %>%
  dplyr::inner_join(rqt, by = "requirement_id") %>%
  dplyr::mutate(estimation = est_mandays * 8 * 60) %>%
  dplyr::select(task_id, requirement_id, module_id, requirement, description, assignee, phase, estimation, parent_id, predecessor_requirement_id, end_type)
tsk02
```

## Öncülleri Bulma

Öncülleri (predecessor) bulalım şimdi. 

### FE Taskların Öncülleri

FE tasklar için birinci öncül, ilgili gereksinimin BE taskı olsun. Onu nasıl bulacağım?

Önce sadece FE taskları ve BE taskları ayrı ayrı çıkartalım:
```{r tsk_fe}
tsk_fe <- tsk %>%
        dplyr::filter(end_type == "FE") %>%
        dplyr::select(task_id, requirement_id)
tsk_fe
```

```{r tsk_be}
tsk_be <- tsk %>%
        dplyr::filter(end_type == "BE") %>%
        dplyr::select(be_task_id = task_id, requirement_id)
tsk_be
```
Şimdi bu task'ların requirement_id'lerini kullanarak ilgili BE tasklarının id'lerini ekleyelim:
```{r join_tsk_fe_with_tsk_be}
tsk_fe2 <- tsk_fe %>%
        dplyr::left_join(tsk_be, by = "requirement_id")
tsk_fe2
```

Bu tablodaki `be_task_id` ilgili FE taskın öncülü olarak tanımlanmalı.

### BE Taskların Öncülleri

```{r tsk_be2}
tsk_be2 <- tsk02 %>%
        dplyr::filter(end_type == "BE") %>%
        dplyr::select(task_id, requirement_id, predecessor_requirement_id)
tsk_be2
```
```{r join_tsk_be2_with_itself}
tsk_be3 <- tsk_be2 %>%
        dplyr::left_join(tsk_be2, by = c("predecessor_requirement_id" = "requirement_id")) %>%
        dplyr::select(task_id = task_id.x, requirement_id, predecessor_requirement_id, predecessor_task_id = task_id.y )
tsk_be3
```
Şimdi hem bu tabloyu hem de fe'nin benzer tablosunu `tsk02` tablosuna ekleyelim tek seferde:

```{r tsk_pred_by_binding_rows_of_tsk_be_and_fe}
tsk_fe3 <- tsk_fe2 %>%
        dplyr::select(-requirement_id, predecessor_task_id = be_task_id)
tsk_be4 <- tsk_be3 %>%
        dplyr::select(task_id, predecessor_task_id)
tsk_pred <- dplyr::bind_rows(tsk_fe3, tsk_be4)
tsk_pred
```
```{r join_tsk_with_tsk_pred}
tsk_rqt <- tsk02 %>%
        dplyr::left_join(tsk_pred, by = "task_id") %>%
        dplyr::select(-predecessor_requirement_id, -end_type)
tsk_rqt
```

Herhangi bir `predecessor_task_id`si olmayan tasklar doğrudan proje planında ilk başlanabilecek görevlerdir.

### Log: Neden bazı taskların predecessor_task_id değeri NA?

h01: Bazı backend taskları birden çok modülde yer almış. Bundan kaynaklanmış olabilir.

Bunu test etmek için, bu tarz bütün taskların sorgulamasını yapalım:
```{r log_check_duplicate_be_tasks}
tsk_be_duplicate <- tsk02 %>%
        dplyr::filter(end_type == "BE") %>%
        dplyr::group_by(requirement_id, end_type) %>%
        dplyr::summarise(count = dplyr::n()) %>%
        dplyr::filter(count > 1)
tsk_be_duplicate
```

Sadece 4 ve 77 için bu durum varmış. Halbuki başka satırlar da NA olmuştu. Demek ki mevzu bundan kaynaklanmıyor.

h02: Bu NA ne anlama geliyor?

RHS'da ilgili requirement_id'nin bulunmadığı anlamına geliyor.

Demek ki, o requirement bizde BE taskı olarak tanımlanmamış.

Biz `Requirement-Module` tablosunu `project_plan` tablosuna aktarırken, tüm satırları almadık. `is_detail` = 1 olan satırları almıştık. Dolayısıyla aynı filtrelemeyi burada da yapmalıyız.

Ancak yine de 3 tane satırda hala NA değeri bulunuyor tsk_fe2 içinde.

```tsv
62	102	NA
115	101	NA
26	60	NA
```

Bunlardan iki tanesi sadece FE taskı:

```tsv
101	87	User login screen (mobile)
102	100	User login screen (web)
```

Bir tanesinin BE olması gerekiyordu, ama unutmuşuz:

```tsv
60	83	Item Type CRUD
```

## Parentları Bulma

YT'de `Parent For` ilişkisini kurmak için gerekli datayı hazırlayalım şimdi.

Parent ilişkisini modüllerin WBS kırılımına göre yapacağız.

Şimdi parça-bütün ilişkisi iki farklı şekilde tanımlanmış durumda:

1. Gereksinimlerin kendi arasındaki mantıksal parça-bütün ilişkisi olarak.
2. Modüllerin içindeki tasklar anlamında.

Birinci anlamdaki ilişki, `Requirement` tablosundaki `parent_id` atributuyla tutuluyor.

İkinci anlamdaki ilişki ise, `Requirement-Module` tablosundaki `module_id` atributuyla tutuluyor.

Biz proje planını modüllere göre tanımlayalım demiştik. Dolayısıyla ikinci anlamdaki parça-bütün ilişkisini YT'ye aktaracağız.

Her bir module kaydı, YT'de bir issue olacak ve bu issue'nun Type değeri `Group Task` olacak.

Dolayısıyla bu modül tasklarını öncelikle oluşturmalıyız.

İkinci olarak da her bir taskımızın içine ait olduğu module_id'nin task_id'sini eklemeliyiz.

## Modül Tasklarını Oluşturma

```{r tsk_mdl}
tsk_mdl <- tsk %>%
        dplyr::distinct(module_id) %>%
        dplyr::select(requirement_id = module_id)
tsk_mdl2 <- tsk_mdl %>%
        dplyr::inner_join(rqt, by = "requirement_id") %>%
        dplyr::select(requirement_id, requirement, description)
tsk_mdl2
```

# Analiz ve Test Tasklarını Oluşturmak

Her bir Requirement için bir detay analiz bir de Test taskı oluşturalım öncelikle.

Bunun için öncelikle `rqt` tablosundan `tsk_analysis` tablosunu oluşturalım.
```{r}
tsk_analysis <- rqt %>%
  dplyr::mutate(assignee = "AN1")
```

```{r}
# closure = inner function ~= anonymous function
# idiom = kalıp ifade
bodys_analysis <- lapply(1:nrow(tsk_analysis), function(i, rqt_df) {
  row <- rqt_df[i,]
  list(
          project = list(id = project_id),
          summary = glue::glue("Analysis: {row$requirement}"),
          # @todo: summary'yi descriptiona ayırabiliriz
          # description = row$description,
          customFields = list(
                  list( name = "Type", `$type` = "SingleEnumIssueCustomField", value = list( name = "Task")),
                  list(name = "Requirement ID", `$type` = "SimpleIssueCustomField", value = row$requirement_id),
                  list( name = "Assignee", `$type` = "SingleUserIssueCustomField", value = list( login = row$assignee))
          )
  ) %>%
          jsonlite::toJSON(auto_unbox = TRUE)
}, tsk_analysis) %>%
        unlist()
tsk_analysis2 <- tsk_analysis %>%
        dplyr::mutate(body = bodys_analysis)
tsk_analysis2

bodys_test <- lapply(1:nrow(tsk_analysis), function(i, rqt_df) {
  row <- rqt_df[i,]
  list(
          project = list(id = project_id),
          summary = glue::glue("Test: {row$requirement}"),
          # @todo: summary'yi descriptiona ayırabiliriz
          description = row$description,
          customFields = list(
                  list( name = "Type", `$type` = "SingleEnumIssueCustomField", value = list( name = "Task")),
                  list(name = "Requirement ID", `$type` = "SimpleIssueCustomField", value = row$requirement_id),
                  list( name = "Assignee", `$type` = "SingleUserIssueCustomField", value = list( login = row$assignee))
          )
  ) %>%
          jsonlite::toJSON(auto_unbox = TRUE)
}, tsk_analysis) %>%
        unlist()
tsk_test <- tsk_analysis %>%
        dplyr::mutate(body = bodys_test)
tsk_test
```
Şimdi REST servisimizi çağırıp, body datalarını argüman olarak gönderip, analysis tasklarımızı tek tek oluşturabiliriz:

```{r step09}
url <- "https://youtrack.layermark.com/api/issues"
query = list(fields = "idReadable,created")
map_yt_rdb_analysis <- lapply(1:nrow(tsk_analysis2), function(i, tsk_df) {
  row <- tsk_df[i,]
  resp <- POST_auth(url, body = row$body, query = query, encode = "form")
  response_data <- fromJSON(rawToChar(resp$content))
  tibble(
          entity_id = response_data$id,
          issue_id = response_data$idReadable,
          requirement_id = row$requirement_id
  )
}, tsk_analysis2) %>%
        dplyr::bind_rows()
map_yt_rdb_analysis

map_yt_rdb_test <- lapply(1:nrow(tsk_test), function(i, tsk_df) {
  row <- tsk_df[i,]
  resp <- POST_auth(url, body = row$body, query = query, encode = "form")
  response_data <- fromJSON(rawToChar(resp$content))
  tibble(
          entity_id = response_data$id,
          issue_id = response_data$idReadable,
          requirement_id = row$requirement_id
  )
}, tsk_test) %>%
        dplyr::bind_rows()
map_yt_rdb_test
```

# İlişkileri Issue Id'lerle kurmak

1. Şimdi öncelikle bütün task'ları (hem modül, hem normal) YT'de create edelim.
2. Ondan sonra onların issue_id'lerini kaydedelim.
3. Sonra da hem öncüllük, hem parent id'lerini bunlarla değiştirelim.
4. Ve sonra tekrar YT'de ilgili fieldları update edelim.

## Step01: YT'de Issue'ları Create Etme

Hem modül tasklarını, hem de normal gereksinim tasklarını oluşturmalıyız.

### Önce modül tasklarını oluşturalım:

```{r}
bs_mdl <- lapply(1:nrow(tsk_mdl2), function(i, tsk_df) {
  row <- tsk_df[i,]
  list(
    project = list(id = project_id),
    summary = row$requirement,
    description = row$description,
    customFields = list(
      list( name = "Type", `$type` = "SingleEnumIssueCustomField", value = list( name = "Requirement Group")),
      list(name = "Requirement ID", `$type` = "SimpleIssueCustomField", value = row$requirement_id)
    )
  ) %>%
    jsonlite::toJSON(auto_unbox = TRUE, na = "null")
}, tsk_mdl2) %>%
  unlist()
tsk_mdl3 <- tsk_mdl2 %>%
  dplyr::mutate(body = bs_mdl)
tsk_mdl3
```

Şimdi REST servisimizi çağırıp, body datalarını argüman olarak gönderip, modül tasklarımızı tek tek oluşturabiliriz:

```{r step09}
url <- "https://youtrack.layermark.com/api/issues"
query = list(fields = "idReadable,created")
map_yt_rdb_mdl <- lapply(1:nrow(tsk_mdl3), function(i, tsk_df) {
  row <- tsk_df[i,]
  resp <- POST_auth(url, body = row$body, query = query, encode = "form")
  response_data <- fromJSON(rawToChar(resp$content))
  tibble(
    entity_id = response_data$id,
    issue_id = response_data$idReadable,
    requirement_id = row$requirement_id
  )
}, tsk_mdl3) %>% 
  dplyr::bind_rows()
map_yt_rdb_mdl
```

### Normal gereksinim tasklarını oluşturalım:

```{r}
bs_rqt <- lapply(1:nrow(tsk_rqt), function(i, tsk_df) {
  row <- tsk_df[i,]
  list(
    project = list(id = project_id),
    summary = row$requirement,
    description = row$description,
    customFields = list(
			list( name = "Type", `$type` = "SingleEnumIssueCustomField", value = list( name = "Requirement Implementation")),
			list( name = "Assignee", `$type` = "SingleUserIssueCustomField", value = list( login = row$assignee)),
			list( name = "Estimation", `$type` = "PeriodIssueCustomField", value = list( minutes = (row$estimation))),
            list(name = "Requirement ID", `$type` = "SimpleIssueCustomField", value = row$requirement_id)
    )
  ) %>%
    jsonlite::toJSON(auto_unbox = TRUE)
}, tsk_rqt) %>%
  unlist()
tsk_rqt2 <- tsk_rqt %>%
  dplyr::mutate(body = bs_rqt)
tsk_rqt2
```

Şimdi REST servisimizi çağırıp, body datalarını argüman olarak gönderip, gereksinim tasklarımızı tek tek oluşturabiliriz:

```{r step09}
url <- "https://youtrack.layermark.com/api/issues"
query = list(fields = "idReadable,created")
map_yt_rdb_rqt <- lapply(1:nrow(tsk_rqt2), function(i, tsk_df) {
  row <- tsk_df[i,]
  resp <- POST_auth(url, body = row$body, query = query, encode = "form")
  response_data <- fromJSON(rawToChar(resp$content))
  tibble(
    entity_id = response_data$id,
    issue_id = response_data$idReadable,
    task_id = row$task_id
  )
}, tsk_rqt2) %>%
  dplyr::bind_rows()
map_yt_rdb_rqt
```
## Step02: YT Issue Id'lerini Requirement Id'leriyle Birlikte kaydedelim

```{r}
rio::export(map_yt_rdb_analysis, "map_yt_rdb_analysis.tsv")
rio::export(map_yt_rdb_test, "map_yt_rdb_test.tsv")
rio::export(map_yt_rdb_mdl, "map_yt_rdb_mdl.tsv")
rio::export(map_yt_rdb_rqt, "map_yt_rdb_rqt.tsv")
```

## Step03: hem öncüllük, hem parent id'lerini issue_id ile değiştirelim

### Step03a: set issue_id
```{r}
tsk_rqt3 <- tsk_rqt2 %>%
        dplyr::left_join(map_yt_rdb_rqt, by = "task_id") %>%
        dplyr::select(task_id, self_issue_id = issue_id, module_id, predecessor_task_id, parent_id)
tsk_rqt3
```

### Step03b: set parent_issue_id

#### Step03b.1 Modülleri parent_issue_id olarak ayarlamak

Önce parent ilişkisini kurmak için, her bir modülün issue_id'sini buraya birleştirelim.
```{r}
tsk_rqt4 <- tsk_rqt3 %>%
  left_join(map_yt_rdb_mdl, c("module_id" = "requirement_id")) %>%
  dplyr::select(task_id, self_issue_id, predecessor_task_id, parent_issue_id = issue_id)
tsk_rqt4
```

####  Step03b.2 Requirement parent_id'yi parent_issue_id olarak ayarlamak

Her bir gereksinimin bir modüle ait olması gibi, birçok gereksinimin de kendi içinde bir üst gereksinim maddesi bulunuyor.
```{r}
map_yt_rdb_rqt2 <- map_yt_rdb_rqt %>%
        left_join(tsk_rqt, "task_id") %>%
        dplyr::select(issue_id, requirement_id, module_id)
tsk_rqt4b <- tsk_rqt3 %>%
        left_join(map_yt_rdb_rqt2, c("parent_id" = "requirement_id", "module_id" = "module_id")) %>%
        dplyr::select(task_id, issue_id = self_issue_id, parent_issue_id = issue_id)
tsk_rqt4b
```

### Step03b: set predecessor_issue_id

Şimdi öncüllük ilişkisine ait issue_id'leri buraya birleştirelim.
```{r}
tsk_rqt5 <- tsk_rqt4 %>%
  dplyr::left_join(map_yt_rdb_rqt, c("predecessor_task_id" = "task_id")) %>%
  dplyr::select(task_id, issue_id = self_issue_id, parent_issue_id, predecessor_issue_id = issue_id)
tsk_rqt5
```

## Step04: İlişki fieldlarını YT'de update edelim

Şimdi `parent for` ve `depends on` ilişki fieldlarını YT'de update edebiliriz. Bunun için `commands` servisini kullanacağız.

### Data olarak command'ları oluşturalım

#### a: Öncüllük komutları
```{r step11a02}
# n <- nrow(rqt02)
body_predecessor_tmpl <- '{{
  "query": "depends on {predecessor_issue_id}",
  "issues": [ {{ "idReadable": "{issue_id}" }} ]
}}'
bs_pred <- tsk_rqt5 %>%
        dplyr::mutate(body_predecessor = glue::glue(body_predecessor_tmpl)) %>%
        dplyr::filter(!is.na(predecessor_issue_id))
bs_pred
```

#### b: Modüllerin subtaskları

```{r}
body_parent_tmpl <- '{{
  "query": "subtask of {parent_issue_id}",
  "issues": [ {{ "idReadable": "{issue_id}" }} ]
}}'
bs_parent_mdl <- tsk_rqt5 %>%
        dplyr::mutate(body_parent = glue::glue(body_parent_tmpl)) %>%
        dplyr::filter(!is.na(parent_issue_id))
bs_parent_mdl
```

#### c: Requirementların kendi hiyerarşisi

```{r}
body_parent_tmpl <- '{{
  "query": "subtask of {parent_issue_id}",
  "issues": [ {{ "idReadable": "{issue_id}" }} ]
}}'
bs_parent_rqt <- tsk_rqt4b %>%
        dplyr::mutate(body_parent = glue::glue(body_parent_tmpl)) %>%
        dplyr::filter(!is.na(parent_issue_id))
bs_parent_rqt
```
```{r}
url_command <- "https://youtrack.layermark.com/api/commands"
for (i in 1:nrow(bs_pred)) {
  POST_auth(url_command, body = bs_pred[i, ]$body_predecessor, encode = "form")
}
for (i in 1:nrow(bs_parent_mdl)) {
  POST_auth(url_command, body = bs_parent_mdl[i, ]$body_parent, encode = "form")
}
```
```{r}
url_command <- "https://youtrack.layermark.com/api/commands"
for (i in 1:nrow(bs_parent_rqt)) {
  POST_auth(url_command, body = bs_parent_rqt[i, ]$body_parent, encode = "form")
}
```
