---
title: "Get Issue Custom Fields"
output: html_document
---

# Initial Setup

```{r libraries,warning=false,message=false,include=false}
library(httr)
library(jsonlite)
library(lubridate)
library(tidyverse)
library(knitr)
library(dplyr)
library(glue)
library(googlesheets4)
```

REST servislerini çağıracağımız `httr::GET` fonksiyonunu standart varsayılan argümanlarıyla konfigüre edelim:

```{r step02}
config <- httr::add_headers(authorization = glue("Bearer perm:{Sys.getenv('YOUTRACK_AUTH')}"))
h2 <- httr::accept_json()
h3 <- httr::content_type_json()
config$headers <- c(config$headers, h2$headers, h3$headers)
GET_auth <- purrr::partial(httr::GET, config = headers)
POST_auth <- purrr::partial(httr::POST, config = config)
```



## opt01: Tek tek issue'ların bilgilerini çekmek

Bunun yerine opt02'yi tercih edelim.

Ref: `e12.sh`

Burada belli bir issue'nun tüm custom field'larının değerlerini çekiyoruz.

```
'https://example.youtrack.cloud/api/issues/2-7/customFields?fields=id,value(id,name,login,fullName),projectCustomField(id,field(id,name))'
```

Fakat dikkat ederseniz, `2-7` diye issue id'yi girdi olarak vermemiz bu sorguyu çalıştırabilmek için. Dolayısıyla  issue_id'leri bir yerden çekmemiz gerekiyor.

issue_id olarak readable id'yi de kullanabiliriz. Örnek: `e12b.sh`

```
https://youtrack.layermark.com/api/issues/TEST-514/customFields?fields=id,value(id,name,login,fullName),projectCustomField(id,field(id,name))
```

Burada id olarak `TEST-514` yazdık.

Bu durumda önce ilgili projedeki tüm issue'ları çekeceğiz, `e03.rmd` içindeki gibi.
```{r}
issues01 <- raw_issue_data %>%
        dplyr::mutate(`issue_id` = idReadable,
                      `created` = as_datetime(created / 1000),
                      `resolved` = as_datetime(resolved / 1000),
                      `updated` = as_datetime(updated / 1000)) %>%
        dplyr::select(issue_id, created, updated, resolved)

```
Sonra da ilgilendiğimiz issue_id'leri bir yere kaydedip bunların field değerlerini `e12b.sh` içindeki gibi çekeceğiz.

## opt02: Tüm issue'ları tek seferde çekmek

[Query Syntax - Help | Developer Portal for YouTrack and Hub](https://www.jetbrains.com/help/youtrack/devportal/api-query-syntax.html#samples)

Tek bir sorguyla istediğimiz issue'ları ve onların alanlarını çekebiliriz. Ref: `e12e.sh`

```
https://youtrack.layermark.com/api/issues?fields=id,summary,customFields($type,id,projectCustomField($type,id,field($type,id,name)),value($type))&query=project:+test
```

Bunun datasını örnek olarak `tmp/e12e.json` içine koyduk. Şimdi bu datayı flat formata (tablo) çevirelim:

```{r}
raw_issue_data <- jsonlite::fromJSON("tmp/e12e_hyd.json") %>%
  dplyr::as_tibble()

```

Yukarıda json dosyasındaki verileri almıştık. Şimdi bir de doğrudan Youtrack'ten REST servisiyle verileri çekelim.

```{r step08}
url2 <- glue::glue("https://youtrack.layermark.com/api/issues")
resp <- GET_auth(url2, query = list(fields = "id,idReadable,summary"))
# resp <- GET_auth(url2, query = list(fields = "id,idReadable,summary,customFields($type,id,projectCustomField($type,id,field($type,id,name)),value($type,name))",
#                                     query = "project:+test"))
response_data <- fromJSON(rawToChar(resp$content))
response_data
```

Şimdi ilk olarak her bir atributun ismini okuyalım:

```{r}
raw_issue_data$customFields[[1]]$projectCustomField$field$name
#  [1] "State"          "Priority"       "Assignee"       "Type"
#  [5] "Estimation"     "Spent time"     "Due Date"       "Requirement ID"
#  [9] "Verifier"       "Sprint"         "Story points"   "Volume"
# [13] "Uncertainty"    "Complexity"     "SubProject"     "Epic"
# [17] "Timer time"     "Fixed Version"
```
Şimdi bu atributların değerlerini de görmek istiyorum. Benzer şekilde:

```{r}
raw_issue_data$customFields[[1]]$value
# [[1]]
# [[1]]$name
# [1] "Open"
#
# [[1]]$`$type`
# [1] "StateBundleElement"
#
#
#
#
# ...[[3]]
# [[7]]
# NULL

# [[8]]
# [1] 4
```
Şimdi burada homojen bir data structure yok. Yani aynı formda değil, dönen objenin farklı öğeleri. Dolayısıyla bunu doğrudan kolay bir şekilde tabloya çeviremeyiz.

Birkaç seçenek

opt01: Esas almak istediğimiz datayı alalım, diğerlerini bırakalım şimdilik.
opt02: Tüm dataları tek seferde flat edelim. Bunun için lapply/map fonksiyonları kullanmak lazım.

Şimdilik kolay olduğu için, birinci seçenekten devam edelim. Bizim almak istediğimiz `Requirement ID` objesi 8. obje. Direk onu çekelim.

```{r}
raw_issue_data$customFields[[1]]$value[[8]]
# [1] 4

```
Burada sadece raw_issue_data içindeki ilk satırın değerini almıştık. Tümünü almak için:

```{r}
rqt_ids <- lapply(1:nrow(raw_issue_data), function(i, df) {
  rqt_id <- df$customFields[[i]]$value[[8]]
}, raw_issue_data) %>%
  unlist()
rqt_ids
```

Şimdi bir de State değerleri için aynısını yapalım.

```{r}
states <- lapply(1:nrow(raw_issue_data), function(i, df) {
  state <- df$customFields[[i]]$value[[1]]$name
}, raw_issue_data) %>%
        unlist()
states
```

Şimdi bu Requirement Id ve State değerlerinden oluşan vektörleri, bir tablonun kolonuna koymam gerekiyor.

Önce raw_issue_data'dan flat kolonları alalım sadece:

```{r}
df02 <- raw_issue_data %>%
  dplyr::select(idReadable, summary)
df02
```


Şimdi bu rqt_ids vektörünü, df02'ye ekleyelim. Ancak fonksiyonel programlamanın immutable prensibi gereği, mevcut objeyi update etmeyelim, yeni bir objeye bunu koyalım. Bunun için de dplyr::mutate fonksiyonunu kullanacağız.
```{r}
df03 <- df02 %>%
  dplyr::mutate(requirement_id = rqt_ids) %>%
  dplyr::mutate(state = states)
df03
```


