---
title: "Study: Nested Non-Homogenous Json Data"
output: html_document
---

```{r}
library(jsonlite)
library(dplyr)
library(rutils)
```
e14.rmd dosyasındaki problem çok büyük bir json datasından oluşuyor. Takip etmesi zor. Biz bunu basit bir örneği üzerinden inceleyelim.

Öncelikle basit bir sample data oluşturalım.

Json = R list objemizdi.
```{r}
j01 <- list(a = "100", b = "200")
j02 <- jsonlite::toJSON(j01, pretty=TRUE,auto_unbox=TRUE)
j02
```

Biz içiçe bir json objesi oluşturmak istiyoruz.
```{r}
j03 <- list(c = j01)
jsonlite::toJSON(j03, pretty=TRUE,auto_unbox=TRUE)

```

Şimdi bunu bir array haline getirelim:
```{r}
j01b <- list(a = "101", b = "201")
j03b <- list(c = j01b)
j04 <- list(j03, j03b)
jsonlite::toJSON(j04, pretty=TRUE,auto_unbox=TRUE)

```

Şimdi non-homojen bir array objesi oluşturalım:
```{r}
j01c <- list(a = "102")
j03c <- list(c = j01c)
j05 <- list(j03, j03b, j03c)
jsonlite::toJSON(j05, pretty=TRUE,auto_unbox=TRUE)

```

Şimdi biz bu arrayi düz bir tabloya çevireceğiz. Yani flatten edeceğiz. Bunun için `rutils::safe_extract` fonksiyonunu kullanabiliriz. Ancak bu fonksiyon normal haliyle nested bir objeyi değil, doğrudan kök objeleri oluyor.

```{r}
j06 <- list(j01, j01b, j01c)
jsonlite::toJSON(j06, pretty=TRUE,auto_unbox=TRUE)

```

Bu şekildeki j06 objesini doğrudan flatten edebiliriz safe_extract kullanarak:
```{r}
j06 %>%
  purrr::map_df(rutils::safe_extract, c("a", "b"))

```

## Level up

Fakat bizim öncelikle aradaki `c` objesinden oluşan katmanı ayıklamamız lazım. Bunu nasıl yaparız?

### opt01
```{r}
j06 %>%
```

### opt02

```r
> ll <- rapply(j05, function(X) sapply(X,list), how="replace") #for tip element names
> nms <- names(unlist(j05))
> gsub(".", "/", nms, fixed=TRUE)
[1] "c/a" "c/b" "c/a" "c/b" "c/a"
> ll
[[1]]
[[1]]$c
[[1]]$c$a
[[1]]$c$a$`100`
[1] "100"


[[1]]$c$b
[[1]]$c$b$`200`
[1] "200"




[[2]]
[[2]]$c
[[2]]$c$a
[[2]]$c$a$`101`
[1] "101"


[[2]]$c$b
[[2]]$c$b$`201`
[1] "201"




[[3]]
[[3]]$c
[[3]]$c$a
[[3]]$c$a$`102`
[1] "102"




> unlist(ll)
c.a.100 c.b.200 c.a.101 c.b.201 c.a.102
"100"   "200"   "101"   "201"   "102"
```

### opt03
```{r}
> renquote <- function(l) if (is.list(l)) lapply(l, renquote) else enquote(l)
> lapply(unlist(renquote(j05)), eval)
$c.a
[1] "100"

$c.b
[1] "200"

$c.a
[1] "101"

$c.b
[1] "201"

$c.a
[1] "102"

```

### opt04

```r
> flatlist <- function(mylist){
+   lapply(rapply(mylist, enquote, how="unlist"), eval)
+ }
> flatlist(j05)
$c.a
[1] "100"

$c.b
[1] "200"

$c.a
[1] "101"

$c.b
[1] "201"

$c.a
[1] "102"
```

### opt05: unlist

```r
> unlist(j05)
  c.a   c.b   c.a   c.b   c.a
"100" "200" "101" "201" "102"
```

### opt06: jq

[Boettiger Group](https://www.carlboettiger.info/2017/12/11/data-rectangling-with-jq/)
```{r}
library(jsonlite)
library(tidyverse)
library(repurrrsive)
library(jqr)
```
```{r}
j05b <- j05 %>% flatten()  # abandon nested structure and hope we didn't need it

j05c <- tibble(
  a =   j05b %>% map_chr("a")
  # , b =   j05b %>% map_chr("b")
  # b homojen olmadığından hata veriyor
)

```
jq ile işlem yapmak:

```{r}
f <- system.file("extdata/gh_repos.json", package="repurrrsive")

read_file(f) %>%
 jq('.[][] | {
    name: .name,
    issues: .open_issues_count,
    wiki: .has_wiki,
    homepage: .homepage,
    owner: .owner.login
    } ') %>%
  jqr::combine() %>% # single json file
  fromJSON()  %>% DT::datatable()
```
