---
title: "Update Youtrack Issues from RDB"
output: html_document
---

# Introduction

`e11.rmd` içinde RDB'deki tüm taskları youtrack'e aktarmıştık. Ancak daha sonra bu taskların bazı bilgilerini güncelledik, örneğin est_man_days gibi. Bu bilgileri şimdi tekrar youtrack'e güncellemek istiyoruz.

## Initial Setup

```{r init}
# project_id <- "0-7"  # Test Project
project_id <- "0-24"   # DMB Project
url_rdb <- "https://docs.google.com/spreadsheets/d/1HMosZ0_z42TxqezqDF7WAozxdu1TNgTs8CMueB5MZdY/edit#gid=0" # dmb
```

```{r libraries,warning=false,message=false,include=false}
library(httr)
library(jsonlite)
library(lubridate)
library(tidyverse)
library(knitr)
library(dplyr)
library(glue)
library(googlesheets4)
```

REST servislerini çağıracağımız `httr::GET` fonksiyonunu standart varsayılan argümanlarıyla konfigüre edelim:

```{r step02}
config <- httr::add_headers(authorization = glue("Bearer perm:{Sys.getenv('YOUTRACK_AUTH')}"))
h2 <- httr::accept_json()
h3 <- httr::content_type_json()
config$headers <- c(config$headers, h2$headers, h3$headers)
GET_auth <- purrr::partial(httr::GET, config = config)
POST_auth <- purrr::partial(httr::POST, config = config)
```

# Mapping Between RDB task_id and YT issue_id

Öncelikle RDB'deki taskların id'leriyle Youtrack issue id'lerini eşleştirdiğimiz dosyayı okumalıyız.

```{r}
map_yt_rdb_rqt_dmb <- readr::read_tsv("data/map_yt_rdb_rqt_dmb.tsv") %>%
  dplyr::select(issue_id, task_id)
map_yt_rdb_rqt_dmb
```

rdb'deki güncellenmiş datayı okuyalım.
```{r read_rdb_task}
tsk <- googlesheets4::read_sheet(url_rdb, sheet = "Task", na = "NA") %>%
  dplyr::mutate(phase = unlist(phase)) %>%
  dplyr::filter(phase == "1") %>%
  dplyr::filter(!is.na(est_manhours)) %>%
  dplyr::select(task_id, est_manhours)
tsk
```

RDB'den gelen `tsk` tablosuna YT `issue_id` datasını join edelim:
```{r}
tsk2 <- tsk %>%
  dplyr::left_join(map_yt_rdb_rqt_dmb, by = "task_id")
tsk2
```

# Update İşlemi API Örneği

Update işlemi için örnek kullanım: `e09c.sh` içinde. Dokümantasyonu: [Update Issue Custom Fields - Help | Developer Portal for YouTrack and Hub](https://www.jetbrains.com/help/youtrack/devportal/api-how-to-update-custom-fields-values.html)

Create ederken `api/issues` endpointini kullanıyoruz, update ederken `api/issues/TEST-91` gibi bir endpoint kullanıyoruz.

# API Payload Body ve Endpoint Oluşturma

Update işleminde hem endpointi, hem de payload datayı oluşturmak gerekiyor:

Payload body:

```{r}
bodys_estimation <- lapply(1:nrow(tsk), function(i, tsk_df) {
  row <- tsk_df[i,]
  list(
    customFields = list(
      list( name = "Estimation", `$type` = "PeriodIssueCustomField", value = list( minutes = (row$est_manhours * 60)))
    )
  ) %>%
    jsonlite::toJSON(auto_unbox = TRUE)
}, tsk) %>%
  unlist()
```

Endpoint oluşturma:
```{r}
tsk3 <- tsk2 %>%
  dplyr::mutate(body = bodys_estimation) %>%
  dplyr::mutate(endpoint = glue::glue("https://youtrack.layermark.com/api/issues/{issue_id}"))
tsk3
```

# Call REST Services Using POST

Şimdi artık POST requestlerimizi çağırabiliriz:

```{r}
query = list(fields = "idReadable,created")
result <- lapply(1:nrow(tsk3), function(i, tsk_df) {
  row <- tsk_df[i,]
  resp <- POST_auth(row$endpoint, body = row$body, query = query, encode = "form")
  response_data <- fromJSON(rawToChar(resp$content))
  tibble(
    entity_id = response_data$id,
    issue_id = response_data$idReadable,
    task_id = row$task_id
  )
}, tsk3) %>%
  dplyr::bind_rows()
result
```

## Logs: Error01: Error in UseMethod("as.request"): no applicable method for 'as.request' applied to an object of class "function"

`POST_auth()` fonksiyonunu çalıştırınca şu hatayı veriyor:

    Error01: Error in UseMethod("as.request"): no applicable method for 'as.request' applied to an object of class "function"

a01: Doğrudan curl komutu olarak bu komutu çalıştıralım. ref: `e09d_debug.sh`

```r
tsk_df <- tsk3
i <- 1
row <- tsk_df[i,]
row$endpoint
  #> https://youtrack.layermark.com/api/issues/DMB-238
row$body
  #> [1] {"customFields":[{"name":"Estimation","$type":"PeriodIssueCustomField","value":{"minutes":9600}}]}

```

Doğrudan curl komutu olarak çalışıyor.

a02: Token problemi

[Using token generates error: no applicable method for 'as.request' applied to an object of class "R6" · Issue #171 · ropensci/rtweet](https://github.com/ropensci/rtweet/issues/171)

Bu problem bir token problemi diyor.

Test etmek için daha önce çalıştığını bildiğimiz düz bir POST requesti çalıştırmayı deneyelim:

```r
# a02: json formatında data
body2 <- '{
  "project":{"id":"0-7"},
  "summary":"Test API Post 7"
}'
url <- "https://youtrack.layermark.com/api/issues"
resp <- POST_auth(url, body = body2, encode = "form", verbose())
```

Yine aynı hatayı aldık.

a03: Düz R terminalinden bu satırları çalıştıralım.

Bu sefer düzgün çalıştı. Demek IntelliJ içinde sorun çıkıyor.

a04: Restart edip tekrar çalıştıralım.

Tamam çalıştı şimdi.


