---
title: "Project Progress Report for all Projects"
output: html_document
---

# Initial Setup

Daha önce `e13.rmd` scriptinde tek bir proje için yaptığımız proje ilerleme raporunu, tüm projeler için yapalım.

```{r libraries,warning=false,message=false,include=false}
library(httr)
library(jsonlite)
library(lubridate)
library(tidyverse)
library(knitr)
library(dplyr)
library(glue)
library(googlesheets4)
```

REST servislerini çağıracağımız `httr::GET` fonksiyonunu standart varsayılan argümanlarıyla konfigüre edelim:

```{r step02}
config <- httr::add_headers(authorization = glue("Bearer perm:{Sys.getenv('YOUTRACK_AUTH')}"))
h2 <- httr::accept_json()
h3 <- httr::content_type_json()
config$headers <- c(config$headers, h2$headers, h3$headers)
GET_auth <- purrr::partial(httr::GET, config = config)
POST_auth <- purrr::partial(httr::POST, config = config)
```

## Tüm issue'ları tek seferde çekmek

Youtrack'ten REST servisiyle verileri çekelim.

```{r step08}
url <- glue::glue("https://youtrack.layermark.com/api/issues?fields=id,idReadable,summary,customFields($type,id,projectCustomField($type,id,field($type,id,name)),value($type,name))&query=project:%20AMS%20Type:%20%7BRequirement%20Implementation%7D%20Requirement%20ID:%20*")
resp <- GET_auth(url)
raw_issue_data <- fromJSON(rawToChar(resp$content))
```

## Atributların İndekslerini Parametrik Olarak Alalım

Hangi atributları okuyacaksak, onların indeks/sıra numaralarına ihtiyacımız var:
```{r}
nms <- raw_issue_data$customFields[[1]]$projectCustomField$field$name
idx_rqt <- match("Requirement ID", nms)
idx_state <- match("State", nms)

```

Şimdi tüm requirement id'lerini ve state'leri çekelim:

```{r}
rqt_ids <- lapply(1:nrow(raw_issue_data), function(i, df) {
  rqt_id <- df$customFields[[i]]$value[[idx_rqt]]
}, raw_issue_data) %>%
        unlist()
rqt_ids
```
```{r}
rqt_state <- lapply(1:nrow(raw_issue_data), function(i, df) {
  rqt_id <- df$customFields[[i]]$value[[idx_state]]$name
}, raw_issue_data) %>%
        unlist()
rqt_state
```
# Çıktı Tabloyu Oluşturma

Şimdi bu Requirement Id ve State gibi atribut değerlerinden oluşan vektörleri, bir tablonun kolonu olarak ekleyelim.

Önce raw_issue_data'dan flat kolonları alalım sadece:

```{r}
df02 <- raw_issue_data %>%
  dplyr::select(idReadable, summary)
df02
```


Şimdi bu rqt_ids vektörünü, df02'ye ekleyelim. Ancak fonksiyonel programlamanın immutable prensibi gereği, mevcut objeyi update etmeyelim, yeni bir objeye bunu koyalım. Bunun için de dplyr::mutate fonksiyonunu kullanacağız.
```{r}
df03 <- df02 %>%
  dplyr::mutate(requirement_id = rqt_ids) %>%
  dplyr::mutate(state = rqt_state)
df03
```

Bitmiş tüm statelerin bir vektörünü oluşturalım
```{r}
done <- c("To Verify", "Verified", "Done")
```

Bitmiş statüdeki tüm gereksinimleri çekelim:
```{r}
df04 <- df03 %>%
  dplyr::filter(state %in% done)
df04
```

Bu yüzde olarak tüm gereksinimlerin yüzde kaçı oluyor?

Bunun için de öncelikle rdb'deki tüm gereksinimleri çekmemiz lazım. `rdb_data_ams` dosyasındaki tüm requirement kayıtlarını çekelim.

```{r step01}
googlesheets4::gs4_deauth()
url_rdb_data_ams <- "https://docs.google.com/spreadsheets/d/1NKaPR3rhGHG-N51thExeps8u3r3deO_YPPQCragRfT8"
rqt <- googlesheets4::read_sheet(url_rdb_data_ams, sheet = "Requirement") %>%
        dplyr::filter(invalid == 0) %>%
        dplyr::filter(phase == 1)
rqt
```
```{r}
no_done_unique_rqt <- unique(df04$requirement_id) %>% length()
total_unique_rqt <- nrow(rqt)
no_done_unique_rqt / total_unique_rqt
```

## Logs: Errors

### phase kolonunu list olarak okuyor google sheets dosyasından
```{r}
gdrive_rdb_id <- "1f_oKbqgzk8B5Ya_GMTl4NoT0MbQVSHsPdTzC3XADNX4"
url_rdb_rqt <- glue::glue("https://docs.google.com/spreadsheets/d/{gdrive_rdb_id}")
rqt <- googlesheets4::read_sheet(url_rdb_rqt, sheet = "Requirement", na = "N/A") %>%
        dplyr::filter(invalid == 0)
```

Burada `rqt$phase` kolonu primitif bir vektör değil, list olarak alınmış:
```{r}
typeof(rqt$phase)
```

Geçiçi çözüm: Null yani boş olan hücrelerin yerine "-9" yazalım. Daha sonra problemin çözümüne bakarız. @todo

a01: Bazı satırlarda "HOLD" gibi bir metin vardı. Onu rakamla değiştirdik. "-7" rakamıyla

Yine çözülmedi.

Genel olarak bir programlama problemi olduğunda ve mantığını anlayamadığımızda, o problemi en basit haliyle reproduce (üretmeye) çalışabiliriz.

En basit haliyle bu sorunu nasıl üretebilirim?

a02: İlgili kolonun altında data bittikten sonra ekstra bazı kayıtlar yazılmış. Onları temizleyince düzeldi.

### Error in gargle_abort_request_failed

Gdrive'dan excel dosyasını okumaya çalışınca bu hatayı veriyor.

```
Error in gargle_abort_request_failed(error_message(resp), resp) (e18b.R#66): Client error: (400) FAILED_PRECONDITION
• Request can not be executed in the current system state, such as deleting a non-empty directory.
• This operation is not supported for this document
```
