---
title: "dplyr examples 01"
output: html_notebook
---


```{r}
library(dplyr)
con <- DBI::dbConnect(RSQLite::SQLite(), path = "data/db01.db")
```
```{r}
dplyr::copy_to(con, iris, "iris", overwrite = TRUE)
```
```{r}
iris_db <- tbl(con, "iris")
iris_db
```

# dbplyr with SQLite id=g12953

[Using dplyr with databases](https://db.rstudio.com/r-packages/dplyr/)

```{r}
library(dplyr)
src <- src_sqlite("data/test03.db")
```

## Importing data into database id=g12961

```{r}
copy_to(src, iris, "iris",
        temporary = FALSE, indexes = list("Species"), overwrite = T)
```

## Querying

```{r}
irisdb <- tbl(src, "iris")
irisdb
```
```{r}
dbDisconnect(src)
```

## Error: dbConnect ile bağlanınca veritabanı oluşturmuyor veya erişemiyor

Normalde referans dokümanlarda, `dbConnect` kullanarak dplyr ile veritabanına bağlanın diyor. Ancak bu şekilde veritabanına bağlanıyor gibi görünse de, herhangi bir veri çekemiyoruz.

`src_sqlite` deprecate edilmiş. Ancak düzgün çalışıyor.

```{r}
con <- DBI::dbConnect(RSQLite::SQLite(), path = "data/test03.db")
copy_to(con, iris, "iris",
        temporary = FALSE, indexes = list("Species"))
irisdb <- tbl(con, "iris")
dbDisconnect(con)

```

## Querying id=g12962

[Source for database backends — src_dbi • dplyr](https://dplyr.tidyverse.org/reference/src_dbi.html)

Bir tablonun tamamını çekmek için: `tbl`
```{r}
con <- src
copy_to(con, mtcars)

  # To retrieve a single table from a source, use `tbl()`
mtcars <- con %>% tbl("mtcars")
mtcars

```

SQL sorgusu çalıştırmak için: `tbl(sql("SELECT ..."))`
```{r}
  # You can also use pass raw SQL if you want a more sophisticated query
mtcars02 <- con %>% tbl(sql("SELECT * FROM mtcars WHERE cyl == 8"))
mtcars02
  # # Source:   SQL [?? x 11]
  # # Database: sqlite 3.38.5 [/Users/mertnuhoglu/projects/study/r/ex/examples_r/data/test03.db]
  #     mpg   cyl  disp    hp  drat    wt  qsec    vs    am  gear  carb
  #   <dbl> <dbl> <dbl> <dbl> <dbl> <dbl> <dbl> <dbl> <dbl> <dbl> <dbl>
  # 1  18.7     8  360    175  3.15  3.44  17.0     0     0     3     2
  # 2  14.3     8  360    245  3.21  3.57  15.8     0     0     3     4

```
